---
title: "R para Ingenier칤as y Ciencias"
author: "La Academia"
subtitle: "Tema 13 - Pr치ctica"
output:
  html_document:
    df_print: paged
---

# Estructuras de datos: Factores

## Ejercicio 1

Una planta clasificadora de metales identifica tres tipos: *"aluminio"*, *"cobre"* y *"acero"*. Durante un turno, se procesaron las siguientes muestras: *"aluminio"*, *"acero"*, *"cobre"*, *"aluminio"*, *"cobre"*, *"aluminio"*.

Representa estos datos como categor칤as y determina cu치l fue el metal m치s frecuente.

> [**Nota:**]{.underline} Recuerda utilizar el enfoque EPS.

## Soluci칩n

```{r}
# Ingresa tu c칩digo aqu칤 游놓
```

------------------------------------------------------------------------

## Ejercicio 2

Durante una simulaci칩n de fallas en una l칤nea de ensamblaje, se registraron los siguientes tipos de eventos: *"mec치nica"*, *"el칠ctrica"*, *"el칠ctrica"*, *"mec치nica"*, *"hidr치ulica"*, *"el칠ctrica"*.

Agrupa los datos en categor칤as y muestra un resumen de la frecuencia de cada tipo de evento.

> [**Nota:**]{.underline} Recuerda utilizar el enfoque EPS.

## Soluci칩n

```{r}
# Ingresa tu c칩digo aqu칤 游놓
```

------------------------------------------------------------------------

## Ejercicio 3

En una auditor칤a energ칠tica, los tipos de consumo registrados fueron: *"alto"*, *"medio"*, *"alto"*, *"bajo"*, *"medio"*, *"medio"*.

Representa los datos como factores. Luego, cambia los nombres de los niveles por: *"A"*, *"M"*, *"B"* (de alto, medio, bajo respectivamente) y analiza la distribuci칩n.

> [**Nota:**]{.underline} Recuerda utilizar el enfoque EPS.

## Soluci칩n

```{r}
# Ingresa tu c칩digo aqu칤 游놓
```

------------------------------------------------------------------------

## Ejercicio 4

Se registraron se침ales de alerta como texto: *"TRUE"*, *"FALSE"*, *"TRUE"*, *"TRUE"*, *"FALSE"*, *"TRUE"*.

Convierte estas se침ales en datos l칩gicos y luego en factores. 쯈u칠 diferencias hay entre tratar estos valores como l칩gicos vs. factores?

> [**Nota:**]{.underline} Recuerda utilizar el enfoque EPS.

## Soluci칩n

```{r}
# Ingresa tu c칩digo aqu칤 游놓
```

------------------------------------------------------------------------

## Ejercicio 5

En un an치lisis de materiales, los valores originales de conductividad fueron ingresados como texto: *"1.1"*, *"3.5"*, *"2.2"*, *"3.5"*, *"1.1"*, *"2.2"*.

Estos valores fueron transformados err칩neamente en factores. Convierte correctamente estos datos en n칰meros reales y calcula el promedio. Explica por qu칠 la conversi칩n directa desde factor a n칰mero puede dar resultados inesperados.

> [**Nota:**]{.underline} Recuerda utilizar el enfoque EPS.

## Soluci칩n

```{r}
# Ingresa tu c칩digo aqu칤 游놓
```

------------------------------------------------------------------------

## Ejercicio 6

Una empresa de transporte registra fallas por tipo: *"mec치nica"*, *"el칠ctrica"*, *"mec치nica"*, *"carrocer칤a"*, *"el칠ctrica"*, *"el칠ctrica"*, *"carrocer칤a"*.

Se desea agrupar las fallas *"mec치nica"* y *"el칠ctrica"* bajo la categor칤a *"t칠cnica"*, dejando *"carrocer칤a"* como categor칤a aparte. Realiza esta reclasificaci칩n de niveles.

> [**Nota:**]{.underline} Recuerda utilizar el enfoque EPS.

## Soluci칩n

```{r}
# Ingresa tu c칩digo aqu칤 游놓
```

------------------------------------------------------------------------
