---
title: "R para Ingenier칤as"
author: "La Academia"
subtitle: "Tema 05 - Pr치ctica"
output:
  html_document:
    df_print: paged
---

# Ingreso de datos por el usuario y visualizaci칩n personalizada

## Ejercicio 1

**Un algoritmo de control de calidad** eval칰a piezas de una f치brica. Si una pieza tiene un di치metro mayor a **50 mm** o es de material defectuoso (`TRUE`), se descarta. Utiliza una expresi칩n l칩gica para representar esta condici칩n.

> [**Nota:**]{.underline} Recuerda utilizar el **enfoque EPS**.

## Soluci칩n

```{r}
# Ingresa tu c칩digo aqu칤 游놓
```

------------------------------------------------------------------------

## Ejercicio 2

**En una central hidroel칠ctrica** se monitorea el nivel del embalse. Si el nivel es menor a **20 metros**, las turbinas deben apagarse, y si es mayor a **80 metros**, se deben abrir compuertas de seguridad. Representa estas condiciones mediante una expresi칩n l칩gica.

> [**Nota:**]{.underline} Recuerda utilizar el **enfoque EPS**.

## Soluci칩n

```{r}
# Ingresa tu c칩digo aqu칤 游놓
```

------------------------------------------------------------------------

## Ejercicio 3

Realizar las siguientes actividades:

1.  Crear la variable `a` con un n칰mero entre 1 y 5.
2.  Crear la variable `b` con un n칰mero entre -1 y -5.

Ahora comprobar lo siguiente:

-   $a + b > 0$

-   $ab \ge 2b$

-   $2a = -1.5b$

-   $a^2 - 1 \ne b^2 + 1$

-   $a^3 - b \le b^3 + a$

> [**Nota:**]{.underline} Recuerda utilizar el **enfoque EPS**.

## Soluci칩n

```{r}
# Ingresa tu c칩digo aqu칤 游놓
```

------------------------------------------------------------------------

## Ejercicio 4

Eval칰a si un n칰mero que t칰 indiques es divisible por 5 y por 8, pero no por 10.

> [**Nota:**]{.underline} Recuerda utilizar el **enfoque EPS**.

## Soluci칩n

```{r}
# Ingresa tu c칩digo aqu칤 游놓
```

------------------------------------------------------------------------

## Ejercicio 5

Eval칰a si un n칰mero que t칰 indiques es divisible por 3 o 5, sabiendo que es impar.

> [**Nota:**]{.underline} Recuerda utilizar el **enfoque EPS**.

## Soluci칩n

```{r}
# Ingresa tu c칩digo aqu칤 游놓
```

------------------------------------------------------------------------

## Ejercicio 6

Queremos verificar si un proceso industrial cumple con los tiempos de producci칩n y calidad esperados.

Por lo tanto, si el tiempo de ciclo del proceso (en minutos) es menor o igual al tiempo m치ximo permitido (15 minutos) y la calidad del producto (en porcentaje) es mayor a la calidad m칤nima (90%), entonces el proceso industrial cumple con los requisitos de tiempo y calidad. Desplegar esto 칰ltimo por pantalla junto con el resultado de la verificaci칩n.

> [**Nota:**]{.underline} Recuerda utilizar el **enfoque EPS**.

## Soluci칩n

```{r}
# Ingresa tu c칩digo aqu칤 游놓
```

------------------------------------------------------------------------
