---
title: "R para Ingenier칤as y Ciencias"
author: "La Academia"
subtitle: "Tema 06 - Pr치ctica"
output:
  html_document:
    df_print: paged
---

# Funciones internas

## Ejercicio 1

Dado el siguiente c칩digo:

``` r
nombre <- "Grace"
cat("Hola, me llamo ", nombre, ".\nEs un placer conocerte.", sep = "")
```

쮺u치ntas entradas tiene la funci칩n `cat()` en el ejemplo? 쮺u치ntas entradas como m칤nimo se le podr칤a proporcionar a esta funci칩n?

## Soluci칩n

```{r}
# Ingresa tu c칩digo aqu칤 游놓
```

------------------------------------------------------------------------

## Ejercicio 2

Dado el siguiente c칩digo:

``` r
dinero_total <- sum(c(1, 3, 2.5, 2L, 0.5))        # [$]
dinero_total
```

-   쮺u치ntas entradas tiene la funci칩n `sum()` en el ejemplo?

-   쮺u치ntas entradas tiene la funci칩n `c()` en el ejemplo?

> [**Nota:**]{.underline} La funci칩n `c()` permite crear vectores. Este tema se lo estudiar치 pr칩ximamente.

## Soluci칩n

```{r}
# Ingresa tu c칩digo aqu칤 游놓
```

------------------------------------------------------------------------

## Ejercicio 3

Dado el siguiente c칩digo:

``` r
v <- seq(from = 4, by = 2, length.out = 8)
v
```

-   쮺u치ntas entradas tiene la funci칩n `seq()` en el ejemplo?

-   La funci칩n `seq()` permite crear una secuencia de n칰meros. 쯇odr칤as traducir en palabras sencillas la l칤nea de c칩digo que se utiliza para crear la secuencia de n칰meros?

> [**Nota:**]{.underline} La funci칩n `seq()` permite crear vectores linealmente espaciados. Este tema se lo estudiar치 pr칩ximamente.

## Soluci칩n

```{r}
# Ingresa tu c칩digo aqu칤 游놓
```

------------------------------------------------------------------------
