---
title: "R para Ingenier칤as y Ciencias"
author: "La Academia"
subtitle: "Tema 16 - Pr치ctica"
output:
  html_document:
    df_print: paged
---

# Importaci칩n y exportaci칩n de datos

## Ejercicio 1

Carga el archivo `Tema13_Auxiliar_BankChurners.csv`. Visualiza su informaci칩n y familiar칤zate con ella.

En base a lo anterior, responde las siguientes preguntas:

-   쮺u치l es la edad m치s peque침a y grande registrada de los clientes?

-   쮺u치ntos clientes tienen la edad entre 40 y 50 a침os?

-   쮺u치ntos clientes tienen una tarjeta de tipo **Gold**?

-   쮺u치ntos clientes son mujeres (**F**), est치n casadas (**Married**) y su cr칠dito l칤mite es superior a \$10.000 USD?

-   A침ade una nueva columna donde se categorice a los clientes en funci칩n de su cr칠dito l칤mite. Si el cr칠dito l칤mite es mayor a \$20.000 USD la categor칤a es "Cliente A", si el cr칠dito l칤mite est치 entre \$10.000 USD y \$20.000 USD la categor칤a es "Cliente B", y si el cr칠dito es menor a \$10.000 USD la categor칤a es "Cliente C".

Finalmente, exporta el archivo (en el formato que desees).

> [**Nota:**]{.underline} Recuerda utilizar el enfoque EPS.

## Soluci칩n

```{r}
# Ingresa tu c칩digo aqu칤 游놓
```

------------------------------------------------------------------------

## Ejercicio 2

asd

> [**Nota:**]{.underline} Recuerda utilizar el enfoque EPS.

## Soluci칩n

```{r}
# Ingresa tu c칩digo aqu칤 游놓
```

------------------------------------------------------------------------

## Ejercicio 3

asd

> [**Nota:**]{.underline} Recuerda utilizar el enfoque EPS.

## Soluci칩n

```{r}
# Ingresa tu c칩digo aqu칤 游놓
```

------------------------------------------------------------------------

## Ejercicio 4

asd

> [**Nota:**]{.underline} Recuerda utilizar el enfoque EPS.

## Soluci칩n

```{r}
# Ingresa tu c칩digo aqu칤 游놓
```

------------------------------------------------------------------------

## Ejercicio 5

asd

> [**Nota:**]{.underline} Recuerda utilizar el enfoque EPS.

## Soluci칩n

```{r}
# Ingresa tu c칩digo aqu칤 游놓
```

------------------------------------------------------------------------

## Ejercicio 6

asd

> [**Nota:**]{.underline} Recuerda utilizar el enfoque EPS.

## Soluci칩n

```{r}
# Ingresa tu c칩digo aqu칤 游놓
```

------------------------------------------------------------------------

## Ejercicio 7

asd

> [**Nota:**]{.underline} Recuerda utilizar el enfoque EPS.

## Soluci칩n

```{r}
# Ingresa tu c칩digo aqu칤 游놓
```

------------------------------------------------------------------------

## Ejercicio 8

asd

> [**Nota:**]{.underline} Recuerda utilizar el enfoque EPS.

## Soluci칩n

```{r}
# Ingresa tu c칩digo aqu칤 游놓
```

------------------------------------------------------------------------
