---
title: "R para Ingenier칤as y Ciencias"
author: "La Academia"
subtitle: "Tema 16 - Pr치ctica"
output:
  html_document:
    df_print: paged
---

# Importaci칩n y exportaci칩n de datos

## Ejercicio 1

Carga el archivo `Tema16_Auxiliar_BankChurners.csv`. Visualiza su informaci칩n y familiar칤zate con ella.

En base a lo anterior, responde las siguientes preguntas:

-   쮺u치l es la edad m치s peque침a y grande registrada de los clientes?

-   쮺u치ntos clientes tienen la edad entre 40 y 50 a침os?

-   쮺u치ntos clientes tienen una tarjeta de tipo **Gold**?

-   쮺u치ntos clientes son mujeres (**F**), est치n casadas (**Married**) y su cr칠dito l칤mite es superior a \$10.000 USD?

-   A침ade una nueva columna donde se categorice a los clientes en funci칩n de su cr칠dito l칤mite. Si el cr칠dito l칤mite es mayor a \$20.000 USD la categor칤a es "Cliente A", si el cr칠dito l칤mite est치 entre \$10.000 USD y \$20.000 USD la categor칤a es "Cliente B", y si el cr칠dito es menor a \$10.000 USD la categor칤a es "Cliente C".

Finalmente, exporta el archivo (en el formato que desees).

> [**Nota:**]{.underline} Recuerda utilizar el enfoque EPS.

## Soluci칩n

```{r}
# Ingresa tu c칩digo aqu칤 游놓
```

------------------------------------------------------------------------

## Ejercicio 2

Carga el archivo `Tema16_Auxiliar_EcommerceCustomers.csv`. Visualiza su informaci칩n y familiar칤zate con ella.

En base a lo anterior, responde las siguientes preguntas:

-   쮺u치ntos clientes hay en el archivo?

-   쮺u치l es el tiempo promedio que los clientes est치n en la aplicaci칩n?

-   쮺u치l es el tiempo promedio que los cientes est치n en el sitio web?

-   En base a las 칰ltimas 2 preguntas, 쯥er칤a mejor dar prioridad a la aplicaci칩n o al sitio web? 쯇or qu칠?

-   쮺u치l es la cantidad anual gastada promedio? 쯏 cu치l es la m치xima y m칤nima?

-   A침ade una columna adicional considerando la siguiente f칩rmula: $\text{Nueva columna} = \frac{\text{Cantidad anual gastada promedio}}{\text{Cantidad anual gastada}} \times 100$. 쯈u칠 podemos concluir a trav칠s de los resultados de esta nueva columna? Adem치s, modifica el nombre de la nueva columna al que creas necesario.

Finalmente, exporta el archivo (en el formato que desees).

> [**Nota:**]{.underline} Recuerda utilizar el enfoque EPS.

## Soluci칩n

```{r}
# Ingresa tu c칩digo aqu칤 游놓
```

------------------------------------------------------------------------

## Ejercicio 3

Cargar el archivo `Tema16_Auxiliar_INEC-Matrimonios2020.csv` y analiza su informaci칩n. 쯈u칠 c치lculos y conclusiones se podr칤an obtener a partir de su informaci칩n?

> [**Nota:**]{.underline} Recuerda utilizar el enfoque EPS.

## Soluci칩n

```{r}
# Ingresa tu c칩digo aqu칤 游놓
```

------------------------------------------------------------------------

## Ejercicio 4

Carga el archivo `Tema16_Auxiliar_SampleSuperstore.csv`. Visualiza su informaci칩n y familiar칤zate con ella.

En base a lo anterior, responde las siguientes preguntas:

-   쮼n qu칠 regi칩n hay m치s clientes: centro (Central), sur (South), este (East) u oeste(West)?

-   쯈u칠 categor칤a se ha vendido m치s (Sales): muebles (Furniture), herramientas de oficina (Office Supplies) o tecnolog칤a (Technology)?

-   쮺u치l es el descuento mayor que se ha dado y a qu칠 categor칤a corresponde?

-   La columna de ganancias (Profit) tiene algunos valores negativos. 쯈u칠 significan esos valores?

-   쮺u치l es la ganancia, sin considerar p칠rdidas, que ha habido para cada modo de env칤o (Ship Mode)? Te proporciono una pista: en total son 4 modos de env칤o.

-   쮿a habido m치s p칠rdidas o ganancias? Calcula cada una para dar respuesta a esta pregunta.

> [**Nota:**]{.underline} Recuerda utilizar el enfoque EPS.

## Soluci칩n

```{r}
# Ingresa tu c칩digo aqu칤 游놓
```

------------------------------------------------------------------------

## Ejercicio 5

Carga el archivo `Tema16_Auxiliar_disney_princess_popularity_dataset_300_rows.csv`. Visualiza su informaci칩n y familiar칤zate con ella.

En base a lo anterior, responde las siguientes preguntas y realiza las actividades:

-   El archivo contiene informaci칩n de 15 princesas de Disney: Pocahontas, Mulan, Raya, Anna, Jasmine, Snow White, Rapunzel, Belle, Cinderella, Ariel, Elsa, Aurora, Moana, Tiana y Merida. Determina el porcentaje de aparici칩n de cada princesa en el conjunto de datos. Por ejemplo, si Mulan aparece 36 veces y la cantidad de datos es 200, entonces el porcentaje de aparici칩n de Mulan es $\frac{36}{200} \times 100$.

-   쮺u치l es el n칰mero de mercanc칤a en Amazon (NumMerchItemsOnAmazon) total de Moana?

-   쮺u치l es el n칰mero de fanpages en Instagram (InstagramFanPages) total de Anna?

-   쮺u치l es la princesa que tiene el mayor n칰mero de vistas, utilizando hashtag, por mill칩n en TikTok (TikTokHashtagViewsMillions)?

-   쮺u치l es el promedio del puntaje de popularidad (PopularityScore) de cada princesa? En base a los resultados obtenidos, 쯖u치l es la princesa m치s popular?

> [**Nota:**]{.underline} Recuerda utilizar el enfoque EPS.

## Soluci칩n

```{r}
# Ingresa tu c칩digo aqu칤 游놓
```

------------------------------------------------------------------------

## Ejercicio 6

Carga el archivo `Tema16_Auxiliar_student_depression_dataset.txt`. Visualiza su informaci칩n y familiar칤zate con ella.

En base a lo anterior, responde las siguientes preguntas y realiza las actividades:

-   쮺u치ntas mujeres y cu치ntos hombres hay la base de datos? 쮺u치nto ser칤a en porcentaje?

-   쮺u치l es el promedio de edad de hombres y de mujeres?

-   El nivel de presi칩n acad칠mica es de 0 a 5. A침ade una nueva columna, a la derecha de la columna de presi칩n acad칠mica, donde:

    -   Si la presi칩n acad칠mica es 0, 1 o 2, el valor en la nueva columna es "Bajo".

    -   Si la presi칩n acad칠mica es 3, el valor en la nueva columna es "Regular".

    -   Si la presi칩n acad칠mica es 4 o 5, el valor en la nueva columna es "Alto".

Adem치s, modifica el nombre de la columna al que consideres necesario. No es necesario utiliza bucles ni condicionales, de todas maneras todav칤a no se los ha estudiado. Este literal se puede completar con indexaci칩n.

-   El nivel de satisfacci칩n de estudio es de 0 a 5. A침ade una nueva columna, a la derecha de la columna de satisfacci칩n de estudio, donde:

    -   Si la satisfacci칩n de estudio es 0, 1 o 2, el valor en la nueva columna es "Bajo".

    -   Si la satisfacci칩n de estudio es 3, el valor en la nueva columna es "Regular".

    -   Si la satisfacci칩n de estudio es 4 o 5, el valor en la nueva columna es "Alto".

Adem치s, modifica el nombre de la columna al que consideres necesario.

-   쮺u치ntas personas tienen depresi칩n? Analiza la columna **Depression** y responde la pregunta. Luego, 쯖u치nto ser칤a en porcentaje?

-   쮿ay m치s hombres o m치s mujeres con depresi칩n?

Finalmente, exporta el archivo (en el formato que desees).

> [**Nota:**]{.underline} Recuerda utilizar el enfoque EPS.

## Soluci칩n

```{r}
# Ingresa tu c칩digo aqu칤 游놓
```

------------------------------------------------------------------------
