---
title: "R para Ingenier铆as y Ciencias"
author: "La Academia"
subtitle: "Tema 20 - Pr谩ctica"
output:
  html_document:
    df_print: paged
---

# Creaci贸n de funciones personalizadas

## Ejercicio 1

Crea una funci贸n que simule la acumulaci贸n de un contaminante en un embalse, considerando entrada diaria variable y eliminaci贸n proporcional diaria. Utilice

$$
C_{t+1} = (C_t + E_t)(1 - r)
$$

donde:

-   $C_t$: concentraci贸n del d铆a $t$

-   $E_t$: entrada diaria

-   $r$: tasa de eliminaci贸n diaria (en decimal)

Realice una prueba con estos datos:

-   Entradas: `c(10, 12, 8, 11, 9)` kg/d铆a

-   Tasa de eliminaci贸n: 15%

-   Concentraci贸n inicial = 0

> [**Nota:**]{.underline} Recuerda utilizar el enfoque EPS.

## Soluci贸n

```{r}
# Ingresa tu c贸digo aqu铆 
```

------------------------------------------------------------------------

## Ejercicio 2

Define una funci贸n que analice un vector de tiempos de ejecuci贸n de distintas funciones y calcule el promedio m贸vil de orden 3 (centrado) para suavizar variaciones. Utilice

$$
PM_i = \frac{t_{i-1} + t_i + t_{i+1}}{3}
$$

Realice una prueba con estos datos:

-   Tiempos de ejecuci贸n (ms): `c(120, 130, 110, 160, 150, 140, 135)`

> [**Nota:**]{.underline} Recuerda utilizar el enfoque EPS.

## Soluci贸n

```{r}
# Ingresa tu c贸digo aqu铆 
```

------------------------------------------------------------------------

## Ejercicio 3

Escribe una funci贸n que calcule el 铆ndice de Gini de una poblaci贸n a partir de los ingresos ordenados crecientemente. Utilice

$$
G = \frac{\sum_{i=1}^n (2i - n - 1) x_i}{n \sum_{i=1}^n x_i}
$$

donde:

-   $x_i$: ingreso del individuo $i$

-   $n$: n煤mero total de individuos

Realice una prueba con estos datos:

-   Ingresos: `c(1000, 1200, 1500, 2000, 3500, 5000)`

> [**Nota:**]{.underline} Recuerda utilizar el enfoque EPS.

## Soluci贸n

```{r}
# Ingresa tu c贸digo aqu铆 
```

------------------------------------------------------------------------

## Ejercicio 4

Define una funci贸n que calcule la frecuencia card铆aca promedio durante un ejercicio, tomando como entrada los tiempos entre latidos (intervalos RR en milisegundos). Utilice

$$
\text{Frecuencia (bpm)} = \frac{60000}{RR}
$$

Promediar todas las frecuencias resultantes.

Realice una prueba con estos datos:

-   Intervalos RR: `c(800, 750, 780, 790, 770, 760)` ms

> [**Nota:**]{.underline} Recuerda utilizar el enfoque EPS.

## Soluci贸n

```{r}
# Ingresa tu c贸digo aqu铆 
```

------------------------------------------------------------------------

## Ejercicio 5

Crea una funci贸n que simule una tabla de amortizaci贸n de un pr茅stamo con el sistema franc茅s (cuotas fijas). Utilice

$$
C = P \frac{i (1 + i)^n}{(1 + i)^n - 1}
$$

donde:

-   $P$: capital

-   $i$: tasa mensual

-   $n$: n煤mero de cuotas

Devuelve una tabla con: cuota, inter茅s del mes, capital amortizado y saldo.

Realice una prueba con estos datos:

-   Capital: \$50,000

-   Tasa mensual: 1%

-   Cuotas: 12

> [**Nota:**]{.underline} Recuerda utilizar el enfoque EPS.

## Soluci贸n

```{r}
# Ingresa tu c贸digo aqu铆 
```

------------------------------------------------------------------------
