---
title: "R para Ingenier칤as y Ciencias"
author: "La Academia"
subtitle: "Tema 03 - Pr치ctica"
output:
  html_document:
    df_print: paged
---

# Tipos de datos: Caracteres

## Ejercicio 1

쮺u치les son los usos que t칰 le dar칤as a las cadenas de caracteres? Enumera al menos 5.

## Soluci칩n

Ingresa tu respuesta aqu칤 游놓

------------------------------------------------------------------------

## Ejercicio 2

쮼xiste alguna diferencia entre crear una cadena de caracteres utilizando comillas dobles (`" "`) y utilizando comillas simples (`' '`)? Justifica.

## Soluci칩n

Ingresa tu respuesta aqu칤 游놓

------------------------------------------------------------------------

## Ejercicio 3

Almacena la informaci칩n de tu pa칤s de origen, su capital y la cantidad de habitantes en la capital. Luego, muestra por pantalla toda esta informaci칩n de manera adecuada.

Como desaf칤o adicional, a침ade una imagen representativa de tu pa칤s y su capital.

> [**Nota 1:**]{.underline} Recuerda primero **limpiar el espacio de trabajo**.
>
> [**Nota 2:**]{.underline} Recuerda utilizar el **enfoque EPS**.

## Soluci칩n

```{r}
# Ingresa tu c칩digo aqu칤 游놓
```

------------------------------------------------------------------------

## Ejercicio 4

Almacena informaci칩n de las empresas m치s conocidas de tu pa칤s como su nombre, el a침o de fundaci칩n, el sector comercial, la cantidad de trabajadores, etc. Luego, muestra por pantalla toda esta informaci칩n de manera adecuada.

Como desaf칤o adicional, a침ade im치genes de las empresas.

> [**Nota 1:**]{.underline} Recuerda primero **limpiar el espacio de trabajo**.
>
> [**Nota 2:**]{.underline} Recuerda utilizar el **enfoque EPS**.

## Soluci칩n

```{r}
# Ingresa tu c칩digo aqu칤 游놓
```

------------------------------------------------------------------------

## Ejercicio 5

Cargar la informaci칩n del archivo `Tema03_Auxiliar_Everest.RData` y mostrar por pantalla de manera adecuada las caracter칤sticas del monte Everest.

Como desaf칤o adicional, a침ade una imagen del monte Everest.

> [**Nota 1:**]{.underline} Recuerda primero **limpiar el espacio de trabajo**.
>
> [**Nota 2:**]{.underline} Recuerda utilizar el **enfoque EPS**.

## Soluci칩n

```{r}
# Ingresa tu c칩digo aqu칤 游놓
```

------------------------------------------------------------------------
