---
title: "R para Ingenierías y Ciencias"
author: "La Academia"
subtitle: "Tema 15 - Práctica"
output:
  html_document:
    df_print: paged
---

# Estructuras de datos: Data frames

## Ejercicio 1

Un equipo de ingeniería civil registra tiempos de fraguado de diferentes tipos de concreto. La tabla contiene las columnas: "tipo_concreto", "fraguado_hr", "resistencia_final".

Accede a todas las filas pero únicamente a las columnas de "tipo_concreto" y "resistencia_final".

| tipo_concreto | fraguado_hr | resistencia_final |
|:--------------|:------------|:------------------|
| C1            | 24          | 30 MPa            |
| C2            | 36          | 45 MPa            |
| C3            | 48          | 50 MPa            |

> [**Nota:**]{.underline} Recuerda utilizar el enfoque EPS.

## Solución

```{r}
# Ingresa tu código aquí 👽
```

------------------------------------------------------------------------

## Ejercicio 2

Una planta industrial lleva un registro de consumo de gas natural. Cada registro contiene: "seccion", "consumo_m3", "fecha".

Modifica el nombre de la columna "consumo_m3" a "volumen_consumido".

| seccion | consumo_m3 | fecha      |
|:--------|:-----------|:-----------|
| Norte   | 120        | 2025-04-01 |
| Sur     | 150        | 2025-04-01 |
| Central | 130        | 2025-04-01 |

> [**Nota:**]{.underline} Recuerda utilizar el enfoque EPS.

## Solución

```{r}
# Ingresa tu código aquí 👽
```

------------------------------------------------------------------------

## Ejercicio 3

En un proyecto de energía solar, se recopilan mediciones de paneles solares en las columnas: "panel_id", "eficiencia", "horas_operacion".

Agrega una nueva columna llamada "energia_generada" que es el producto de "eficiencia" y "horas_operacion".

| panel_id | eficiencia | horas_operacion |
|:---------|:-----------|:----------------|
| P-01     | 0.85       | 6               |
| P-02     | 0.80       | 5               |
| P-03     | 0.88       | 7               |

> [**Nota:**]{.underline} Recuerda utilizar el enfoque EPS.

## Solución

```{r}
# Ingresa tu código aquí 👽
```

------------------------------------------------------------------------

## Ejercicio 4

Se analiza la vibración de distintas piezas en un motor con los datos: "pieza", "frecuencia_vibracion", "amplitud".

Selecciona todas las filas donde la frecuencia de vibración sea mayor a 50 Hz y muéstralas junto con su amplitud.

| pieza | frecuencia_vibracion | amplitud |
|:------|:---------------------|:---------|
| A     | 45                   | 0.002    |
| B     | 55                   | 0.0035   |
| C     | 60                   | 0.0040   |

> [**Nota:**]{.underline} Recuerda utilizar el enfoque EPS.

## Solución

```{r}
# Ingresa tu código aquí 👽
```

------------------------------------------------------------------------

## Ejercicio 5

Una base de datos de tráfico vehicular contiene: "vehiculo", "velocidad_kmh", "hora_registro".

Elimina la columna "hora_registro" para enfocarte solo en velocidades.

| vehiculo | velocidad_kmh | hora_registro |
|:---------|:--------------|:--------------|
| Auto1    | 65            | 08:30         |
| Auto2    | 72            | 09:45         |
| Auto3    | 58            | 10:15         |

> [**Nota:**]{.underline} Recuerda utilizar el enfoque EPS.

## Solución

```{r}
# Ingresa tu código aquí 👽
```

------------------------------------------------------------------------

## Ejercicio 6

En un análisis estructural, un data frame almacena: "elemento", "fuerza_aplicada", "deformacion_permitida", "material".

Elimina todas las filas donde el material sea "plástico". Posteriormente, modifica todas las fuerzas aplicadas que excedan 5000 N para que se registren como 5000 N exactamente.

| elemento | fuerza_aplicada | deformacion_permitida | material |
|:---------|:----------------|:----------------------|:---------|
| Viga A   | 4000            | 0.005                 | Acero    |
| Viga B   | 6000            | 0.004                 | Aluminio |
| Viga C   | 3500            | 0.006                 | Plástico |

> [**Nota:**]{.underline} Recuerda utilizar el enfoque EPS.

## Solución

```{r}
# Ingresa tu código aquí 👽
```

------------------------------------------------------------------------

## Ejercicio 7

Un laboratorio ambiental tiene registros de emisiones industriales: "empresa", "emision_co2", "emision_so2", "zona".

Filtra todas las filas donde las emisiones de CO₂ superen 300 ppm y la zona sea "urbana". Después, cambia el nombre de la columna "emision_so2" a "emision_dioxido_azufre".

| empresa  | emision_co2 | emision_so2 | zona   |
|:---------|:------------|:------------|:-------|
| InduTec  | 280         | 45          | urbana |
| Quimicor | 350         | 30          | urbana |
| Agrosol  | 310         | 40          | rural  |

> [**Nota:**]{.underline} Recuerda utilizar el enfoque EPS.

## Solución

```{r}
# Ingresa tu código aquí 👽
```

------------------------------------------------------------------------

## Ejercicio 8

Una compañía de dispositivos electrónicos analiza fallas registradas en los siguientes campos: "dispositivo", "hora_falla", "tipo_falla", "duracion_operacion_hr".

Elimina todas las filas en las que la duración de operación sea menor a 100 horas. Posteriormente, agrega una fila nueva con dispositivo = "Sensor-X7", hora_falla = "14:23", tipo_falla = "descalibracion", duracion_operacion_hr = 310.

| dispositivo | hora_falla | tipo_falla         | duracion_operacion_hr |
|:------------|:-----------|:-------------------|:----------------------|
| Modulo-A    | 12:00      | sobrecalentamiento | 95                    |
| Modulo-B    | 16:30      | falla_circuito     | 120                   |
| Modulo-C    | 09:15      | desconexion        | 85                    |

> [**Nota:**]{.underline} Recuerda utilizar el enfoque EPS.

## Solución

```{r}
# Ingresa tu código aquí 👽
```

------------------------------------------------------------------------
