---
title: "R para Ingenier铆as y Ciencias"
author: "La Academia"
subtitle: "Tema 17 - Pr谩ctica"
output:
  html_document:
    df_print: paged
---

# Depuraci贸n y detecci贸n de errores

## Ejercicio 1

El siguiente c贸digo crea una matriz de temperaturas. El objetivo es identificar los d铆as y ciudades donde la temperatura es superior a 27.5潞.

Depura el c贸digo para cumplir el objetivo.

```         
# Entradas
c1 <- c(28, 31, 29, 32)
c2 <- c(26, 30, 27, 33)
c3 <- c(25, 28, 26, 29)

# Procedimiento
temps <- matrix(c(c1, c2, c3), nrow = 3, byrow = TRUE)
colnames(temps) <- c("Lun", "Mar", "Mi茅", "Jue")
rownames(temps) <- c("Ciudad 1", "Ciudad 2", "Ciudad 3")

alertas <- temps(temps >= 28)
indices_alerta <- which(alertas, arr.ind = TRUE)

# Salidas
print(indices_alerta)
```

## Soluci贸n

```{r}
# Ingresa tu c贸digo aqu铆 
```

------------------------------------------------------------------------

## Ejercicio 2

El siguiente c贸digo tiene las calificaciones de algunas materias de 2 estudiantes. El objetivo es obtener la cantidad de materias aprobadas por cada estudiante y a帽adir esa informaci贸n a la matriz de calificaciones. El criterio de aprobaci贸n es \>= 7.

Depura el c贸digo para cumplir el objetivo.

```         
# Entradas
n1 <- c(5, 6, 7, 8)
n2 <- c(4, 5, 6, 7)

# Procedimiento
notas <- rbind(n1, n2)
colnames(notas) <- c("Mat", "Fis", "Qca", "Bio")
rownames(notas) <- c("Est1", "Est2")

aprobado <- notas >= 7
num_aprobadas <- rowSums(notas)
resultado <- rbind(notas, Aprobadas = num_aprobadas)

# Salidas
print(resultado)
```

## Soluci贸n

```{r}
# Ingresa tu c贸digo aqu铆 
```

------------------------------------------------------------------------

## Ejercicio 3

El siguiente c贸digo genera una matriz de inventario (items - almac茅n). El objetivo es identificar el art铆culo y su almac茅n en donde la cantidad de items est谩 por debajo de 50 unidades.

Depura el c贸digo para cumplir el objetivo.

```         
# Entradas
inv1 <- c(45, 60, 55, 50)
inv2 <- c(48, 49, 52, 47)

# Procedimiento
inventario <- rbind(inv1, inv2)
colnames(inventario) <- c("Item 1", "Item 2", "Item 3", "Item 4")
rownames(inventario) <- c("Almac茅n 1", "Almac茅n 2")

bajo_minimo <- inventario < 60
criticos <- which(bajos_minimo, arr.ind = TRUE)

# Salidas
print(resultados)
```

## Soluci贸n

```{r}
# Ingresa tu c贸digo aqu铆 
```

------------------------------------------------------------------------

## Ejercicio 4

A continuaci贸n se tiene los datos de encuestas, `v1` y `v2`. El siguiente c贸digo devuelve un resumen de la cantidad de personas que dijeron "Si".

Depura el c贸digo para cumplir el objetivo.

```         
# Entradas
v1 <- c("S铆", "No", "S铆", "S铆")
v2 <- c("No", "No", "S铆", "No")

# Procedimiento
respuestas <- rbind[v1, v2]
conteo <- rowSums(respuestas = "S铆")
colnames(respuestas) <- c("P1", "P2", "P3", "P4")
rownames(respuestas) <- c("Zona A", "Zona B")

# Salidas
print(conteo)
```

## Soluci贸n

```{r}
# Ingresa tu c贸digo aqu铆 
```

------------------------------------------------------------------------
