---
title: "R para Ingenierías y Ciencias"
author: "La Academia"
subtitle: "Tema 21 - Práctica"
output:
  html_document:
    df_print: paged
---

# Gráficas

## Ejercicio 1

Representa en una gráfica los precios promedio del dólar en los primeros seis meses del año.

Datos:

-   Meses = ["Ene", "Feb", "Mar", "Abr", "May", "Jun"]

-   Precios = [17.5, 17.8, 17.6, 18.0, 18.2, 18.4]

> [**Nota:**]{.underline} Recuerda utilizar el enfoque EPS.

## Solución

```{r}
# Ingresa tu código aquí 👽
```

------------------------------------------------------------------------

## Ejercicio 2

Dibuja un gráfico de líneas con los valores de cierre de una acción durante una semana.

-   Días = ["Lun", "Mar", "Mié", "Jue", "Vie"]

-   Cierres = [102, 104, 101, 105, 107]

> [**Nota:**]{.underline} Recuerda utilizar el enfoque EPS.

## Solución

```{r}
# Ingresa tu código aquí 👽
```

------------------------------------------------------------------------

## Ejercicio 3

Muestra en un gráfico los datos de temperatura de un motor medidos cada 5 minutos.

-   Tiempo (min) = [0, 5, 10, 15, 20, 25]

-   Temperatura (°C) = [25, 50, 68, 80, 95, 110]

> [**Nota:**]{.underline} Recuerda utilizar el enfoque EPS.

## Solución

```{r}
# Ingresa tu código aquí 👽
```

------------------------------------------------------------------------

## Ejercicio 4

Grafica el comportamiento de la función cuadrática $y = \sqrt{x}$ para $x = 0$ hasta $x = 10$, usando puntos en lugar de líneas.

> [**Nota:**]{.underline} Recuerda utilizar el enfoque EPS.

## Solución

```{r}
# Ingresa tu código aquí 👽
```

------------------------------------------------------------------------

## Ejercicio 5

Muestra en un mismo gráfico la inflación mensual de dos países durante 6 meses:

-   País A: [4.1, 4.3, 4.2, 4.5, 4.4, 4.6]

-   País B: [5.0, 4.8, 4.9, 5.1, 5.2, 5.3]

Usa tipos de línea distintos y colores diferentes. Añade leyenda.

> [**Nota:**]{.underline} Recuerda utilizar el enfoque EPS.

## Solución

```{r}
# Ingresa tu código aquí 👽
```

------------------------------------------------------------------------

## Ejercicio 6

Representa la concentración de dos soluciones en función del tiempo.

-   Tiempo (min) = [0, 10, 20, 30, 40, 50]

-   Solución A: [0.1, 0.3, 0.5, 0.7, 0.9, 1.0]

-   Solución B: [0.2, 0.4, 0.55, 0.6, 0.7, 0.75]

Muestra ambos trazos con diferentes símbolos y superpuestos.

> [**Nota:**]{.underline} Recuerda utilizar el enfoque EPS.

## Solución

```{r}
# Ingresa tu código aquí 👽
```

------------------------------------------------------------------------

## Ejercicio 7

Crea una visualización con 4 gráficos (2 filas x 2 columnas) que muestren el número de defectos por lote en 4 líneas de producción.

-   Lote = 1:5

<!-- -->

-   Defectos Línea 1 = [2, 3, 1, 4, 2]

-   Defectos Línea 2 = [1, 1, 2, 2, 1]

-   Defectos Línea 3 = [3, 4, 3, 5, 4]

-   Defectos Línea 4 = [2, 2, 1, 3, 2]

> [**Nota:**]{.underline} Recuerda utilizar el enfoque EPS.

## Solución

```{r}
# Ingresa tu código aquí 👽
```

------------------------------------------------------------------------

## Ejercicio 8

Grafica en una sola figura los niveles de concentración de CO₂ (ppm) durante 24 horas en 3 sensores distintos.

-   Horas = 0:23

-   Sensor A: secuencia aleatoria con media 400 y sd 20

-   Sensor B: igual que A pero con picos a las 8 h y 17 h

-   Sensor C: tendencia creciente desde 390 hasta 450

-   Coloca leyenda, colores y tipos de línea distintos.

> [**Nota:**]{.underline} Recuerda utilizar el enfoque EPS.

## Solución

```{r}
# Ingresa tu código aquí 👽
```

------------------------------------------------------------------------

## Ejercicio 9

Grafica la velocidad promedio (km/h) de 4 rutas de autobús desde las 6:00 a.m. hasta las 10:00 p.m. (cada hora).

-   Horas = 6:00 a 22:00 (17 valores)

-   Ruta A (constante): [40] repetido 17 veces

-   Ruta B (creciente): secuencia de 30 a 60 en 17 pasos

-   Ruta C (decreciente): secuencia de 60 a 30 en 17 pasos

-   Ruta D (irregular): [35, 40, 45, 50, 55, 60, 55, 50, 45, 40, 35, 30, 35, 40, 45, 50, 55]

Usa diferentes estilos de línea, colores y añade una leyenda.

> [**Nota:**]{.underline} Recuerda utilizar el enfoque EPS.

## Solución

```{r}
# Ingresa tu código aquí 👽
```

## Ejercicio 10

Representa en un mismo gráfico el rendimiento mensual (%) de 3 fondos de inversión durante un año.

-   Meses = ["Ene", "Feb", ..., "Dic"]

-   Fondo A (crecimiento constante): [1, 2, 3, ..., 12]

-   Fondo B (cíclico): [2, 3, 4, 3, 2, 1, 2, 3, 4, 3, 2, 1]

-   Fondo C (crece y cae): [1, 2, 4, 6, 8, 10, 9, 8, 6, 4, 2, 1]

Exporta el gráfico a PDF con leyenda, colores y tipos de línea distintos.

> [**Nota:**]{.underline} Recuerda utilizar el enfoque EPS.

## Solución

```{r}
# Ingresa tu código aquí 👽
```

------------------------------------------------------------------------

## Ejercicio 11

Superpone dos curvas que representan la pérdida de masa de un alimento en porcentaje durante 10 horas.

-   Tiempo (h): 0 a 10

-   Evaporación: $E(t) = 30 e^{-0.3t}$

-   Oxidación: $O(t) = 2t$

Calcula ambos valores para cada hora $t = 0, 1, 2, , \dots, 10$, grafícalos en la misma figura con distintos colores y líneas, y añade una leyenda.

> [**Nota:**]{.underline} Recuerda utilizar el enfoque EPS.

## Solución

```{r}
# Ingresa tu código aquí 👽
```

------------------------------------------------------------------------

## Ejercicio 12

Comparación de viscosidad de dos aceites:

-   Temperatura (°C): [30, 50, 70, 90, 110, 130]

-   Aceite A: [0.9, 0.8, 0.7, 0.6, 0.5, 0.4]

-   Aceite B: [0.95, 0.85, 0.75, 0.65, 0.55, 0.45]

Grafica ambas curvas en una sola figura, añade leyenda y exporta como imagen PNG.

> [**Nota:**]{.underline} Recuerda utilizar el enfoque EPS.

## Solución

```{r}
# Ingresa tu código aquí 👽
```

------------------------------------------------------------------------
