---
title: "R para Ingenier铆as y Ciencias"
author: "La Academia"
subtitle: "Tema 19 - Pr谩ctica"
output:
  html_document:
    df_print: paged
---

# Estructuras de repetici贸n o bucles

## Ejercicio 1

Un reactor registra la conversi贸n (%) cada minuto durante 15 minutos: 12.0, 12.5, 12.8, 12.9, 13.0, 13.0, 13.0, 13.1, 13.1, 13.1, 13.0, 13.0, 13.0, 13.2, 13.3

Identifica si existe alg煤n periodo de 5 minutos consecutivos donde la conversi贸n no mejora al menos 1% en total.

> [**Nota:**]{.underline} Recuerda utilizar el enfoque EPS.

## Soluci贸n

```{r}
# Ingresa tu c贸digo aqu铆 
```

------------------------------------------------------------------------

## Ejercicio 2

Caudales horarios (m鲁/s) en 4 puntos de una red durante 12 horas:

-   Punto 1: 5, 0, 4, 0, 3, 0, 2, 0, 1, 0, 0, 0

-   Punto 2: 3, 3, 3, 3, 3, 3, 3, 3, 3, 3, 3, 3

-   Punto 3: 0, 0, 0, 1, 0, 0, 0, 2, 0, 0, 0, 0

-   Punto 4: 6, 7, 8, 6, 7, 8, 6, 7, 8, 6, 7, 8

Detecta qu茅 puntos presentan flujo intermitente (m谩s de 3 ceros no consecutivos).

[**Nota:**]{.underline} Recuerda utilizar el enfoque EPS.

## Soluci贸n

```{r}
# Ingresa tu c贸digo aqu铆 
```

------------------------------------------------------------------------

## Ejercicio 3

Un sistema de 5 transformadores registra la temperatura cada hora durante 10 horas:

Temperaturas (掳C):

-   Transformador 1: 60, 62, 64, 67, 70, 72, 75, 77, 80, 82

-   Transformador 2: 55, 56, 57, 58, 59, 60, 61, 62, 63, 64

-   Transformador 3: 70, 72, 73, 74, 75, 80, 85, 90, 95, 100

-   Transformador 4: 50, 51, 53, 54, 56, 58, 60, 62, 63, 65

-   Transformador 5: 65, 66, 67, 68, 69, 70, 71, 72, 73, 74

Detecta para cada transformador si en alg煤n periodo de 3 horas consecutivas la temperatura aumenta m谩s de 10 掳C.

> [**Nota:**]{.underline} Recuerda utilizar el enfoque EPS.

## Soluci贸n

```{r}
# Ingresa tu c贸digo aqu铆 
```

------------------------------------------------------------------------

## Ejercicio 4

Una estaci贸n mide concentraci贸n de CO2 (ppm) cada hora durante 24 horas:

Datos: 400, 405, 410, 420, 430, 435, 440, 445, 450, 455, 460, 470, 480, 490, 495, 500, 505, 510, 515, 520, 525, 530, 535, 540

Identifica los periodos de 4 horas consecutivas donde la concentraci贸n aument贸 de forma constante.

> [**Nota:**]{.underline} Recuerda utilizar el enfoque EPS.

## Soluci贸n

```{r}
# Ingresa tu c贸digo aqu铆 
```

------------------------------------------------------------------------

## Ejercicio 5

Una matriz 68 representa concentraciones horarias (碌g/m鲁) en 6 estaciones durante 8 horas:

-   Estaci贸n 1: 30, 33, 37, 42, 45, 50, 55, 60

-   Estaci贸n 2: 25, 28, 31, 35, 40, 44, 49, 53

-   Estaci贸n 3: 40, 41, 43, 46, 50, 55, 58, 63

-   Estaci贸n 4: 20, 21, 22, 23, 25, 27, 28, 30

-   Estaci贸n 5: 50, 51, 52, 53, 54, 55, 56, 57

-   Estaci贸n 6: 35, 38, 40, 44, 49, 55, 60, 66

Identifica si hay en alguna estaci贸n un periodo con m谩s de 3 incrementos consecutivos superiores al 10% respecto a la hora anterior.

> [**Nota:**]{.underline} Recuerda utilizar el enfoque EPS.

## Soluci贸n

```{r}
# Ingresa tu c贸digo aqu铆 
```

------------------------------------------------------------------------

## Ejercicio 6

Un inversionista tiene registros diarios de saldo en su cuenta durante 15 d铆as:

Saldos: 5000, 5050, 5075, 5100, 5080, 5060, 5055, 5070, 5090, 5120, 5150, 5175, 5200, 5225, 5250

Calcula la variaci贸n diaria y detecta d铆as con ca铆da consecutiva en el saldo durante al menos 2 d铆as.

> [**Nota:**]{.underline} Recuerda utilizar el enfoque EPS.

## Soluci贸n

```{r}
# Ingresa tu c贸digo aqu铆 
```

------------------------------------------------------------------------

## Ejercicio 7

Se simula el asentamiento de un pilote, que disminuye 10% diario respecto al asentamiento del d铆a anterior. Si el asentamiento inicial es 10 mm, determina en qu茅 d铆a el asentamiento cae por debajo de 0.1 mm.

> [**Nota:**]{.underline} Recuerda utilizar el enfoque EPS.

## Soluci贸n

```{r}
# Ingresa tu c贸digo aqu铆 
```

------------------------------------------------------------------------

## Ejercicio 8

Una inversi贸n inicial de \$10 000 crece con inter茅s compuesto mensual del 1.5%. Determina cu谩ntos meses tarda en duplicar su valor.

> [**Nota:**]{.underline} Recuerda utilizar el enfoque EPS.

## Soluci贸n

```{r}
# Ingresa tu c贸digo aqu铆 
```

------------------------------------------------------------------------

## Ejercicio 9

La resistencia de un concreto decrece con ciclos de carga: la resistencia inicial es 50 MPa, y despu茅s de cada ciclo disminuye un 1.5%. El material se considera inadecuado si su resistencia baja de 35 MPa. Calcula cu谩ntos ciclos soporta antes de volverse inadecuado.

> [**Nota:**]{.underline} Recuerda utilizar el enfoque EPS.

## Soluci贸n

```{r}
# Ingresa tu c贸digo aqu铆 
```

------------------------------------------------------------------------

## Ejercicio 10

El nivel de agua en una represa comienza en 80 metros y disminuye un 0.8% diario debido a evaporaci贸n y uso. Si el nivel cr铆tico para suministro es 70 metros, determina en cu谩ntos d铆as se alcanza ese nivel.

> [**Nota:**]{.underline} Recuerda utilizar el enfoque EPS.

## Soluci贸n

```{r}
# Ingresa tu c贸digo aqu铆 
```

------------------------------------------------------------------------
