---
title: "R para Ingenier铆as y Ciencias"
author: "La Academia"
subtitle: "Tema 20 - Pr谩ctica"
output:
  html_document:
    df_print: paged
---

# Estructuras de repetici贸n o bucles

## Ejercicio 1

A帽adir enunciado.

> [**Nota:**]{.underline} Recuerda utilizar el enfoque EPS.

## Soluci贸n

```{r}
# Ingresa tu c贸digo aqu铆 
```

------------------------------------------------------------------------

## Ejercicio 2

A帽adir enunciado.

> [**Nota:**]{.underline} Recuerda utilizar el enfoque EPS.

## Soluci贸n

```{r}
# Ingresa tu c贸digo aqu铆 
```

------------------------------------------------------------------------

## Ejercicio 3

A帽adir enunciado.

> [**Nota:**]{.underline} Recuerda utilizar el enfoque EPS.

## Soluci贸n

```{r}
# Ingresa tu c贸digo aqu铆 
```

------------------------------------------------------------------------

## Ejercicio 4

A帽adir enunciado.

> [**Nota:**]{.underline} Recuerda utilizar el enfoque EPS.

## Soluci贸n

```{r}
# Ingresa tu c贸digo aqu铆 
```

------------------------------------------------------------------------

## Ejercicio 5

A帽adir enunciado.

> [**Nota:**]{.underline} Recuerda utilizar el enfoque EPS.

## Soluci贸n

```{r}
# Ingresa tu c贸digo aqu铆 
```

------------------------------------------------------------------------

## Ejercicio 6

A帽adir enunciado.

> [**Nota:**]{.underline} Recuerda utilizar el enfoque EPS.

## Soluci贸n

```{r}
# Ingresa tu c贸digo aqu铆 
```

------------------------------------------------------------------------

## Ejercicio 7

A帽adir enunciado.

> [**Nota:**]{.underline} Recuerda utilizar el enfoque EPS.

## Soluci贸n

```{r}
# Ingresa tu c贸digo aqu铆 
```

------------------------------------------------------------------------

## Ejercicio 8

A帽adir enunciado.

> [**Nota:**]{.underline} Recuerda utilizar el enfoque EPS.

## Soluci贸n

```{r}
# Ingresa tu c贸digo aqu铆 
```

------------------------------------------------------------------------

## Ejercicio 9

A帽adir enunciado.

> [**Nota:**]{.underline} Recuerda utilizar el enfoque EPS.

## Soluci贸n

```{r}
# Ingresa tu c贸digo aqu铆 
```

## Ejercicio 10

A帽adir enunciado.

> [**Nota:**]{.underline} Recuerda utilizar el enfoque EPS.

## Soluci贸n

```{r}
# Ingresa tu c贸digo aqu铆 
```

------------------------------------------------------------------------
