---
title: "R para Ingenier칤as"
author: "La Academia"
subtitle: "Tema 12 - Pr치ctica"
output:
  html_document:
    df_print: paged
---

# Operaciones matriciales

## Ejercicio 1

Suponga que un conjunto de puntos en el plano representa datos experimentales. Un polinomio de interpolaci칩n para los datos es un polinomio cuya gr치fi ca pasa por todos los puntos. En el trabajo cient칤fico, se puede usar un polinomio as칤, por ejemplo, para estimar valores entre los puntos de datos conocidos. Otro uso es crear curvas para im치genes gr치ficas en una pantalla de computadora. Un m칠todo apropiado para encontrar un polinomio de interpolaci칩n es resolver un sistema de ecuaciones lineales.

Encuentre el polinomio de interpolaci칩n $p(t) = a_0 + a_1t + a_2t^2$ para los datos (1, 12), (2, 15), (3, 16). Esto es, encuentre $a_0, a_1$ y $a_2$.

> [**Nota:**]{.underline} Recuerda utilizar el enfoque EPS.

## Soluci칩n

```{r}
# Ingresa tu c칩digo aqu칤 游놓
```

------------------------------------------------------------------------

## Ejercicio 2

Suponga que una econom칤a tiene tres sectores, agricultura, miner칤a y manufactura. Agricultura vende el 5% de su producci칩n a miner칤a, el 30% a manufactura, y retiene el resto. Miner칤a vende un 20% de lo que produce a agricultura, un 70% a manufactura, y conserva el resto. Manufactura vende el 20% de su producci칩n a agricultura, el 30% a miner칤a, y se queda con el 50%. Determine la tabla de intercambio para esta econom칤a, donde las columnas describen el modo en que la producci칩n de cada sector se intercambia entre los tres sectores.

> [**Nota 1:**]{.underline} Recuerda utilizar el enfoque EPS.
>
> [**Nota 2:**]{.underline} Utiliza como base el ejemplo realizado en la parte te칩rica.

## Soluci칩n

```{r}
# Ingresa tu c칩digo aqu칤 游놓
```

------------------------------------------------------------------------

## Ejercicio 3

Suponga que una econom칤a tiene cuatro sectores, agricultura (A), energ칤a (E), manufactura (M) y transporte (T). El sector A vende un 10% de su producci칩n a E, el 25% a M, y retiene el resto. El sector E vende un 30% de su producci칩n a A, un 35% a M, un 25% a T, y conserva el resto. El sector M vende el 30% de su producci칩n a A, el 15% a E, un 40% a T, y conserva lo restante. El sector T vende el 20% de su producci칩n a A, el 10% a E, el 30% a M, y se queda con el 40 por ciento.

-   Construya la tabla de intercambio para esta econom칤a.

-   Encuentre un conjunto de precios de equilibrio para esta econom칤a.

> [**Nota 1:**]{.underline} Recuerda utilizar el enfoque EPS.
>
> [**Nota 2:**]{.underline} Utiliza como base el ejemplo realizado en la parte te칩rica.

## Soluci칩n

```{r}
# Ingresa tu c칩digo aqu칤 游놓
```

------------------------------------------------------------------------
