---
title: "R para Ingenier칤as y Ciencias"
author: "La Academia"
subtitle: "Tema 08 - Pr치ctica"
output:
  html_document:
    df_print: paged
---

# Ayuda y documentaci칩n de R

## Ejercicio 1

Consulta la ayuda de la funci칩n `round()`. 쯈u칠 hace esta funci칩n?

Luego, util칤zala para redondear el n칰mero $\pi$ con 2 decimales.

## Soluci칩n

```{r}
# Ingresa tu c칩digo aqu칤 游놓
```

------------------------------------------------------------------------

## Ejercicio 2

Consulta la ayuda de la funci칩n `ceiling()` y `floor()`. 쯈u칠 hacen estas funciones? 쮼n qu칠 se diferencian de las funciones `round()`?

Luego, aplica las 3 funciones (la funci칩n `round()` con 1 decimal) a los siguientes n칰meros y analiza el resultado para cada n칰mero: 4.49, 3.99, -2.50, -1.49.

## Soluci칩n

```{r}
# Ingresa tu c칩digo aqu칤 游놓
```

------------------------------------------------------------------------

## Ejercicio 3

Consulta la ayuda de la funci칩n `seq()`. 쯈u칠 hace esta funci칩n?

Luego, util칤zala para crear un vector que empiece en el n칰mero 3, termine en el n칰mero 17 y tenga un incremento de 2.75.

Como un desaf칤o adicional, 쯘l vector generado termina en el n칰mero 17 o no? Si la respuesta es negativa, 쯣or qu칠 no termina en el n칰mero 17 cuando se estableci칩 que termine en ese n칰mero?

> [**Nota:**]{.underline} La funci칩n `seq()` forma parte de la creaci칩n de vectores del tema **Estructuras de datos - Vectores**. En ese tema se responder치 al desaf칤o propuesto. No obstante, si puedes responder aqu칤 al desaf칤o quiere decir que tu habilidad de abstracci칩n en programaci칩n es bastante bueno.

## Soluci칩n

```{r}
# Ingresa tu c칩digo aqu칤 游놓
```

------------------------------------------------------------------------
