---
title: "R para Ingenierías y Ciencias"
author: "La Academia"
subtitle: "Tema 07 - Práctica"
output:
  html_document:
    df_print: paged
---

# Paquetes

## Ejercicio 1

Documéntate sobre el paquete `pracma`. Luego responde estas preguntas:

-   ¿En qué casos se utiliza este paquete?

-   ¿Tú lo ocuparías en tu día a día como ingeniero?

Luego, instala y carga el paquete. Finalmente, si consideras innecesario el paquete para ti, desinstálalo.

## Solución

```{r}
# Ingresa tu código aquí 👽
```

------------------------------------------------------------------------

## Ejercicio 2

Documéntate sobre el paquete `units`. Luego responde estas preguntas:

-   ¿En qué casos se utiliza este paquete?

-   ¿Tú lo ocuparías en tu día a día como ingeniero?

Luego, instala y carga el paquete. Finalmente, si consideras innecesario el paquete para ti, desinstálalo.

## Solución

```{r}
# Ingresa tu código aquí 👽
```

------------------------------------------------------------------------

## Ejercicio 3

Documéntate sobre el paquete `purrr`. Luego responde estas preguntas:

-   ¿En qué casos se utiliza este paquete?

-   ¿Tú lo ocuparías en tu día a día como ingeniero?

Luego, instala y carga el paquete. Finalmente, si consideras innecesario el paquete para ti, desinstálalo.

## Solución

```{r}
# Ingresa tu código aquí 👽
```

------------------------------------------------------------------------
