---
title: "R para Ingenier칤as y Ciencias"
author: "La Academia"
subtitle: "Tema 11 - Pr치ctica"
output:
  html_document:
    df_print: paged
---

# Operaciones arreglo (elemento a elemento)

## Ejercicio 1

La serie de Taylor de la funci칩n exponencial se define como:

$$
e^x = 1 + x + \frac{x^2}{2!} + \frac{x^3}{3!} + \cdots = \sum^\infty_{n=0}\frac{x^n}{n!}
$$

Evaluar la serie de Taylor para $x=1$ con 5 t칠rminos de la expansi칩n de la serie.

> [**Nota 1:**]{.underline} Recuerda utilizar el enfoque EPS.
>
> [**Nota 2:**]{.underline} Primero ser칤a ideal crear vectores linealmente espaciados que representen las potencias y los denominadores, luego se podr칤a evaluar la serie para el valor deseado utilizando operaciones arreglo.
>
> [**Nota 3:**]{.underline} La funci칩n `factorial()`맗ermite determinar el factorial de un n칰mero. Para verificar el resultado se puede utilizar la funci칩n `exp()` la cual permite evaluar la funci칩n exponencial.
>
> [**Nota 4:**]{.underline} No utilizar bucles dado que todav칤a no se los ha estudiado.

## Soluci칩n

```{r}
# Ingresa tu c칩digo aqu칤 游놓
```

------------------------------------------------------------------------

## Ejercicio 2

Se tiene la siguiente serie de Taylor:

$$ \tan^{-1}(x) = x - \frac{x^3}{3} + \frac{x^5}{5} - \frac{x^7}{7} + \cdots $$

para $|x|<1$. Evaluar la serie de Taylor para $x = 0.5$ con 6 t칠rminos de la expansi칩n de la serie.

> [**Nota 1:**]{.underline} Recuerda utilizar el enfoque EPS.
>
> [**Nota 2:**]{.underline} Para verificar el resultado se puede utilizar la funci칩n `atan()` la cual permite evaluar la funci칩n arcotangente.
>
> [**Nota 4:**]{.underline} No utilizar bucles dado que todav칤a no se los ha estudiado.

## Soluci칩n

```{r}
# Ingresa tu c칩digo aqu칤 游놓
```

------------------------------------------------------------------------

## Ejercicio 3

Se tiene la siguiente serie de Taylor:

$$ \frac{1}{1 - x} = 1 + x + x^2 + x^3 + x^4 + \cdots $$

Evaluar la serie de Taylor para $x = 0.2$ con 3 t칠rminos de la expansi칩n de la serie.

> [**Nota 1:**]{.underline} Recuerda utilizar el enfoque EPS.
>
> [**Nota 2:**]{.underline} No utilizar bucles dado que todav칤a no se los ha estudiado.

## Soluci칩n

```{r}
# Ingresa tu c칩digo aqu칤 游놓
```

------------------------------------------------------------------------

## Ejercicio 4

Una medida de la obesidad se determina mediante el 칤ndice de masa corporal (IMC), que se calcula dividiendo la masa de una persona, $m$, por el cuadrado de su estatura, $h$.

$$
\text{IMC} = \frac{m}{h^2}
$$

La masa est치 en kilogramos y la estatura en metros.

Un m칠dico de la capital desea saber el IMC de sus pacientes. Para esto, toma una muestra de 50 pacientes y guarda sus datos en el archivo `Tema11_Auxiliar_Datos.RData`. Este archivo contiene una matriz en donde la primera columna representa la masa de cada paciente, en kilogramos, y la segunda columna representa la altura en metros.

En base a la gr치fica, 쯖u치ntos pacientes de la muestra est치n saludables?

![칈ndice de masa corporal (IMC)](https://github.com/aisacc/Programacion-R/blob/main/_Im%C3%A1genes/Tema%2011%20-%20Operaciones%20arreglo%20(elemento%20a%20elemento)/5.png?raw=true){width="688"}

> [**Nota 1:**]{.underline} Recuerda utilizar el enfoque EPS.
>
> [**Nota 2:**]{.underline} No utilizar bucles dado que todav칤a no se los ha estudiado.
>
> [**Nota 3:**]{.underline} Para responder la pregunta del n칰mero de pacientes saludables debes utilizar indexaci칩n y la funci칩n `sum()`.

## Soluci칩n

```{r}
# Ingresa tu c칩digo aqu칤 游놓
```

------------------------------------------------------------------------

## Ejercicio 5

T칰 depositaste \$12 000 USD en una cuenta de ahorros que te ofrece un inter칠s simple del 5% anual. 쮺u치nto dinero ganar치s en intereses despu칠s de 3 a침os? La expresi칩n matem치tica del inter칠s simple es:

$$
I = P  r  t
$$

Donde $I$ es el dinero generado por intereses, $P$ es el capital inicial (o dep칩sito inicial), $r$ es el inter칠s simple anual (en fracci칩n, no porcentaje) y $t$ es el tiempo en a침os.

Al haber transcurrido los 3 a침os, y habiendo recibido el dinero por intereses, piensas en el dinero que habr칤as recibido si en lugar de depositar \$12 000 USD hubieses depositado desde \$20 000 USD hasta \$40 000 USD, con incrementos de \$1 000 USD.

쮺u치nto hubiese sido el dinero recibido por intereses para cada dep칩sito?

> [**Nota 1:**]{.underline} Recuerda utilizar el enfoque EPS.
>
> [**Nota 2:**]{.underline} No utilizar bucles dado que todav칤a no se los ha estudiado.

## Soluci칩n

```{r}
# Ingresa tu c칩digo aqu칤 游놓
```

------------------------------------------------------------------------

## Ejercicio 6

En esta ocasi칩n tu mejor amigo deposit칩 \$15 000 en una cuenta de ahorros de otro banco que le ofrece un inter칠s **compuesto** del 5% anual. 쮺u치nto dinero tendr치 tu amigo en su cuenta despu칠s de 3 a침os? Puedes utilizar la expresi칩n:

$$
A = P\left( 1 + r \right)^{t}
$$

Donde $A$ es el monto acumulado (capital inicial + intereses), $P$ es el capital inicial, $r$ es la tasa de inter칠s anual (en fracci칩n, no porcentaje) y $t$ es el tiempo en a침os.

칄l se hace la misma pregunta que t칰 en el ejercicio anterior, por lo que realiza la misma suposici칩n de haber depositado desde \$20 000 USD a \$40 000 USD con incrementos de \$1 000 USD.

쮺u치nto hubiese sido el monto acumulado generado por tu amigo para cada dep칩sito?

> [**Nota 1:**]{.underline} Recuerda utilizar el enfoque EPS.
>
> [**Nota 2:**]{.underline} No utilizar bucles dado que todav칤a no se los ha estudiado.

## Soluci칩n

```{r}
# Ingresa tu c칩digo aqu칤 游놓
```

------------------------------------------------------------------------

## Ejercicio 7

Un dron despeg칩 desde la Facultad de Ingenier칤a Mec치nica ubicada en la coordenada $(2,3)$ hacia otras facultades. Las facultades a las que arrib칩 el dron est치n en las siguientes coordenadas:

-   Facultad de Ciencias Administrativas: coordenada $(5,-3)$

-   Facultad de Ingenier칤a Civil: coordenada $(4,8)$

-   Facultad de Ingenier칤a Qu칤mica: coordenada $(-1,10)$

-   Facultad de Ingenier칤a El칠ctrica: coordenada $(-12, 0)$

-   Facultad de Medicina: coordenada $(12, 5)$

Determinar la distancia que recorri칩 el dron desde el punto de partida hasta cada una de las facultades. Se puede utilizar la expresi칩n:

$$
d = \sqrt{(x_2 - x_1)^2 + (y_2 - y_1)^2}
$$

쮺u치l es la facultad que est치 m치s lejos y m치s cerca del punto de partida?

> [**Nota 1:**]{.underline} Recuerda utilizar el enfoque EPS.
>
> [**Nota 2:**]{.underline} No utilizar bucles dado que todav칤a no se los ha estudiado.

## Soluci칩n

```{r}
# Ingresa tu c칩digo aqu칤 游놓
```

------------------------------------------------------------------------

## Ejercicio 8

Supongamos que te interesa ofrecer tus servicios profesionales como ingeniero civil (para consultor칤as, capacitaciones, dise침os, etc.), y deseas como m칤nimo obtener un beneficio neto de \$500 USD por trabajo. Estableces el precio normal de tu trabajo en \$799.99 USD y utilizas descuentos para hacer m치s atractiva tu oferta, por lo que estimas ofrecer descuentos desde el 10% hasta el 50% con incremento de 5%.

Determinar el precio final de tu trabajo (beneficio neto) para cada descuento posible:

$$
\text{Precio final} = \text{Precio original} \times \left( 1 - \frac{\text{descuento %}}{100} \right)
$$

쮺u치l es el descuento m치ximo que puedes ofrecer para que el precio final (tu beneficio neto) sea al menos \$500 USD?

> [**Nota 1:**]{.underline} Recuerda utilizar el enfoque EPS.
>
> [**Nota 2:**]{.underline} No utilizar bucles dado que todav칤a no se los ha estudiado.

## Soluci칩n

```{r}
# Ingresa tu c칩digo aqu칤 游놓
```

------------------------------------------------------------------------
