---
title: "R para Ingenier칤as"
author: "La Academia"
subtitle: "Tema 11 - Teor칤a"
output:
  html_document:
    df_print: paged
---

# Operaciones arreglo (elemento a elemento)

Las **operaciones arreglo (elemento a elemento)** en **R** se refieren a la capacidad de realizar operaciones matem치ticas directamente sobre los **elementos individuales de un vector o matriz** sin necesidad de recurrir a bucles o estructuras adicionales. **R** permite realizar estas operaciones de manera eficiente y r치pida, gracias a su enfoque de **vectorizaci칩n**.

![Vectorizaci칩n en R.](https://github.com/aisacc/Programacion-R/blob/main/_Im%C3%A1genes/Tema%2011%20-%20Operaciones%20arreglo%20(elemento%20a%20elemento)/1.png?raw=true){width="695"}

## Operaciones elementales

En este tipo de operaciones, cada elemento de un arreglo (vector o matriz) es **procesado de forma independiente**. Los operadores est치ndar en **R** se aplican **elemento por elemento**, lo que significa que cada operaci칩n se realiza entre los elementos correspondientes de los arreglos involucrados.

| Operador | Descripci칩n    |
|----------|----------------|
| `+`      | Suma           |
| `-`      | Resta          |
| `*`      | Multiplicaci칩n |
| `/`      | Divisi칩n       |
| `**`     | Potencia       |
| `%%`     | Residuo        |

```{r}
# Ingresa tu c칩digo aqu칤 游놓
```

> Las operaciones arreglo son extremadamente 칰tiles en contextos ingenieriles, donde a menudo es necesario realizar operaciones sobre grandes conjuntos de datos. Algunos ejemplos incluyen:
>
> -   **Procesamiento de se침ales**: Se pueden aplicar operaciones de filtrado o transformaci칩n de se침ales sobre vectores o matrices que representan datos de sensores.
>
> -   **An치lisis de datos estructurales**: Los ingenieros civiles pueden usar operaciones arreglo para trabajar con matrices de deformaciones o tensiones en elementos estructurales.
>
> -   **Simulaci칩n y modelado**: Las matrices que representan sistemas de ecuaciones o simulaciones num칠ricas pueden ser manipuladas directamente mediante operaciones arreglo para acelerar c치lculos.

------------------------------------------------------------------------

## Compatibilidad de operaciones arreglo + Broadcasting

Las operaciones arreglorealizan las operaciones entre los correspondientes elementos de las matrices involucradas. No obstante, se debe destacar lo siguiente:

-   **Si las matrices tienen el mismo tama침o**, entonces cada elemento de la primera matriz se empareja con el elemento en la misma ubicaci칩n de la segunda matriz.

![Compatibilidad completa.](https://github.com/aisacc/Programacion-R/blob/main/_Im%C3%A1genes/Tema%2011%20-%20Operaciones%20arreglo%20(elemento%20a%20elemento)/3.png?raw=true){width="474"}

![Compatibilidad matriz-vector.](https://github.com/aisacc/Programacion-R/blob/main/_Im%C3%A1genes/Tema%2011%20-%20Operaciones%20arreglo%20(elemento%20a%20elemento)/4.png?raw=true){width="474"}

```{r}
# Ingresa tu c칩digo aqu칤 游놓
```

-   **Si las matrices tienen tama침os compatibles**, entonces cada entrada se expande impl칤citamente seg칰n sea necesario para que coincida con el tama침o de la otra. Esto solo es posible para **operaciones entre matriz-vector**, lo que en **R** se conoce como **broadcasting**.

![Compatibilidad matriz-vector, *broadcasting* y sus limitaciones.](https://github.com/aisacc/Programacion-R/blob/main/_Im%C3%A1genes/Tema%2011%20-%20Operaciones%20arreglo%20(elemento%20a%20elemento)/2.png?raw=true){alt="Compatibilidad de operaciones arreglo y sus limitaciones." width="609"}

```{r}
# Ingresa tu c칩digo aqu칤 游놓
```

-   Si las matrices no son del mismo tama침o ni tienen tama침os compatibles, entonces no se realiza la operaci칩n y **R** devuelve un error.

```{r}
# Ingresa tu c칩digo aqu칤 游놓
```

------------------------------------------------------------------------

### Ejemplo 1

Considerando la siguiente serie de Taylor:

$$
\ln(1-x) = -x -\frac{x^2}{2}-\frac{x^3}{3}-\cdots = -\sum^\infty_{n=1}\frac{x^n}{n}
$$

Evaluar la serie de Taylor para $x=0.5$ con 5 t칠rminos de expansi칩n de la serie.

> [**Nota 1:**]{.underline} Recuerda utilizar el enfoque EPS.
>
> [**Nota 2:**]{.underline} No utilizar bucles dado que todav칤a no se los ha estudiado.

### Soluci칩n

```{r}
# Ingresa tu c칩digo aqu칤 游놓
```

### Ejemplo 2

Considerando la siguiente serie de Taylor:

$$ \ln(1+x) = x -\frac{x^2}{2}+\frac{x^3}{3}-\frac{x^4}{4}+\cdots$$

para $|x| < 1$. Evaluar la serie de Taylor para $x = 0.5$ con 7 t칠rminos de expansi칩n de la serie.

> [**Nota 1:**]{.underline} Recuerda utilizar el enfoque EPS.
>
> [**Nota 2:**]{.underline} No utilizar bucles dado que todav칤a no se los ha estudiado.

### Soluci칩n

```{r}
# Ingresa tu c칩digo aqu칤 游놓
```

### Ejemplo 3

Determinar la hipotenusa de un tri치ngulo rect치ngulo is칩sceles. Los valores del cateto van desde 1 hasta 100. Utilizar el teorema de Pit치goras:

$$
c^2 = a^2 + b^2
$$

donde $c$ es la hipotenusa, y $a$ y $b$ son los lados del tri치ngulo rect치ngulo.

> [**Nota:**]{.underline} Recuerda utilizar el enfoque EPS.

### Soluci칩n

```{r}
# Ingresa tu c칩digo aqu칤 游놓
```

------------------------------------------------------------------------
