---
title: "R para Ingenier칤as"
author: "La Academia"
subtitle: "Tema 11 - Teor칤a"
output:
  html_document:
    df_print: paged
---

# Operaciones arreglo (elemento a elemento)

Las **operaciones arreglo (elemento a elemento)** en **R** se refieren a la capacidad de realizar operaciones matem치ticas directamente sobre los **elementos individuales de un vector o matriz** sin necesidad de recurrir a bucles o estructuras adicionales. **R** permite realizar estas operaciones de manera eficiente y r치pida, gracias a su enfoque de **vectorizaci칩n**.

![Vectorizaci칩n en R.](https://github.com/aisacc/Programacion-R/blob/main/_Im%C3%A1genes/Tema%2011%20-%20Operaciones%20arreglo%20(elemento%20a%20elemento)/1.png?raw=true){width="695"}

## Operaciones elementales

En este tipo de operaciones, cada elemento de un arreglo (vector o matriz) es **procesado de forma independiente**. Los operadores est치ndar en **R** se aplican **elemento por elemento**, lo que significa que cada operaci칩n se realiza entre los elementos correspondientes de los arreglos involucrados.

| Operador | Descripci칩n    |
|----------|----------------|
| `+`      | Suma           |
| `-`      | Resta          |
| `*`      | Multiplicaci칩n |
| `/`      | Divisi칩n       |
| `**`     | Potencia       |
| `%%`     | Residuo        |

```{r}
# Ingresa tu c칩digo aqu칤 游놓
```

> Las operaciones arreglo son extremadamente 칰tiles en contextos ingenieriles, donde a menudo es necesario realizar operaciones sobre grandes conjuntos de datos. Algunos ejemplos incluyen:
>
> -   **Procesamiento de se침ales**: Se pueden aplicar operaciones de filtrado o transformaci칩n de se침ales sobre vectores o matrices que representan datos de sensores.
>
> -   **An치lisis de datos estructurales**: Los ingenieros civiles pueden usar operaciones arreglo para trabajar con matrices de deformaciones o tensiones en elementos estructurales.
>
> -   **Simulaci칩n y modelado**: Las matrices que representan sistemas de ecuaciones o simulaciones num칠ricas pueden ser manipuladas directamente mediante operaciones arreglo para acelerar c치lculos.

------------------------------------------------------------------------

## Compatibilidad de operaciones arreglo + Broadcasting

Las operaciones arreglorealizan las operaciones entre los correspondientes elementos de las matrices involucradas. No obstante, se debe destacar lo siguiente:

-   **Si las matrices tienen el mismo tama침o**, entonces cada elemento de la primera matriz se empareja con el elemento en la misma ubicaci칩n de la segunda matriz.

-   **Si las matrices tienen tama침os compatibles**, entonces cada entrada se expande impl칤citamente seg칰n sea necesario para que coincida con el tama침o de la otra. Esto solo es posible para **operaciones entre matriz-vector**, lo que en **R** se conoce como **broadcasting**.

-   Si las matrices no son del mismo tama침o ni tienen tama침os compatibles, entonces no se realiza la operaci칩n y **R** devuelve un error.

![Compatibilidad de operaciones arreglo.](https://github.com/aisacc/Programacion-R/blob/main/_Im%C3%A1genes/Tema%2011%20-%20Operaciones%20arreglo%20(elemento%20a%20elemento)/2.png?raw=true){width="662"}

------------------------------------------------------------------------

### Ejemplo 1

asd

> [**Nota:**]{.underline} Recuerda utilizar el enfoque EPS.

### Soluci칩n

```{r}
# Ingresa tu c칩digo aqu칤 游놓
```

### Ejemplo 2

asd

> [**Nota:**]{.underline} Recuerda utilizar el enfoque EPS.

### Soluci칩n

```{r}
# Ingresa tu c칩digo aqu칤 游놓
```

### Ejemplo 3

asd

> [**Nota:**]{.underline} Recuerda utilizar el enfoque EPS.

### Soluci칩n

```{r}
# Ingresa tu c칩digo aqu칤 游놓
```

------------------------------------------------------------------------
