---
title: "R para Ingenier铆as"
author: "La Academia"
subtitle: "Tema 10 - Pr谩ctica"
output:
  html_document:
    df_print: paged
---

# Estructuras de datos: Matrices

## Ejercicio 1

En un laboratorio de ingenier铆a qu铆mica se midieron las concentraciones de un reactivo en 4 tubos de ensayo distintos, repitiendo la medici贸n en dos ocasiones. Las concentraciones fueron: 0.5, 0.55, 0.48, 0.52, 0.51, 0.56, 0.49, 0.53.\

Representa estos datos en una matriz de dos filas, en la que cada fila representa una repetici贸n del experimento.

> [**Nota:**]{.underline} Recuerda utilizar el enfoque EPS.

## Soluci贸n

```{r}
# Ingresa tu c贸digo aqu铆 
```

------------------------------------------------------------------------

## Ejercicio 2

Un sensor de humedad colocado en 3 puntos distintos de un suelo agr铆cola recolect贸 datos durante 3 d铆as consecutivos:

-   Primer d铆a: 30, 32, 31

-   Segundo d铆a: 33, 34, 35

-   Tercer d铆a: 36, 37, 38

Organiza estos datos en una matriz en la que las filas representen los d铆as y las columnas los puntos de medici贸n.

> [**Nota:**]{.underline} Recuerda utilizar el enfoque EPS.

## Soluci贸n

```{r}
# Ingresa tu c贸digo aqu铆 
```

------------------------------------------------------------------------

## Ejercicio 3

Un sistema de climatizaci贸n fue evaluado por un ingeniero mec谩nico en 3 zonas de un edificio, tomando la temperatura cada hora durante 5 horas consecutivas. Las mediciones fueron, por zona:

-   Zona A: 22, 23, 24, 24, 25

-   Zona B: 21, 22, 22, 23, 24

-   Zona C: 20, 21, 21, 22, 23

Representa estos datos en una matriz donde las filas correspondan a las horas y las columnas a las zonas.

> [**Nota:**]{.underline} Recuerda utilizar el enfoque EPS.

## Soluci贸n

```{r}
# Ingresa tu c贸digo aqu铆 
```

------------------------------------------------------------------------

## Ejercicio 4

Un equipo de ingenier铆a electr贸nica prueba el voltaje de respuesta en 6 sensores sometidos a la misma se帽al de entrada. Se realizan 2 pruebas consecutivas con estos resultados:

-   Prueba 1: 5.0, 5.1, 4.9, 5.2, 5.0, 5.3

-   Prueba 2: 5.1, 5.2, 5.0, 5.3, 5.1, 5.4

Organiza los resultados en una matriz de dos filas.

> [**Nota:**]{.underline} Recuerda utilizar el enfoque EPS.

## Soluci贸n

```{r}
# Ingresa tu c贸digo aqu铆 
```

------------------------------------------------------------------------

## Ejercicio 5

En un laboratorio de ingenier铆a de materiales, se estudian las tensiones aplicadas en distintos puntos de una pieza de acero. La pieza se divide en una cuadr铆cula de 3x5. Las tensiones, en MPa, se tomaron en orden fila por fila: 350, 360, 355, 362, 358, 340, 345, 342, 347, 343, 330, 335, 332, 338, 336.

Representa estos datos en una matriz que refleje la distribuci贸n en la superficie del material.

> [**Nota:**]{.underline} Recuerda utilizar el enfoque EPS.

## Soluci贸n

```{r}
# Ingresa tu c贸digo aqu铆 
```

------------------------------------------------------------------------

## Ejercicio 6

Un ingeniero biom茅dico analiza la respuesta de diferentes electrodos sobre la piel frente a un est铆mulo el茅ctrico. Para un paciente, se colocan 4 electrodos en distintas posiciones del brazo, registrando su respuesta en 6 momentos consecutivos: 12.5, 13.0, 12.8, 13.1, 12.6, 13.2, 12.9, 13.0, 12.7, 13.3, 12.8, 13.2, 12.6, 13.1, 12.7, 13.4, 12.5, 13.2, 12.6, 13.3, 12.7, 13.1, 12.8, 13.5.

Organiza la informaci贸n en una matriz que permita observar la evoluci贸n de cada electrodo a lo largo del tiempo.

> [**Nota:**]{.underline} Recuerda utilizar el enfoque EPS.

## Soluci贸n

```{r}
# Ingresa tu c贸digo aqu铆 
```

------------------------------------------------------------------------

## Ejercicio 7

Un laboratorio de ingenier铆a ambiental mide los niveles de pH en cuatro cuerpos de agua diferentes durante dos d铆as consecutivos.

-   Primer d铆a: 7.1, 6.9, 7.0, 7.2

-   Segundo d铆a: 7.3, 7.0, 7.1, 7.4

Construye una estructura matricial, a trav茅s de concatenaci贸n, que permita visualizar el cambio en los niveles de pH entre los dos d铆as.

> [**Nota:**]{.underline} Recuerda utilizar el enfoque EPS.

## Soluci贸n

```{r}
# Ingresa tu c贸digo aqu铆 
```

------------------------------------------------------------------------

## Ejercicio 8

Un ingeniero biom茅dico registra la frecuencia card铆aca de un paciente en reposo y despu茅s de hacer ejercicio, en cuatro momentos diferentes: 70, 72, 71, 73 en reposo; 90, 95, 93, 91 despu茅s del ejercicio.

Organiza estos datos en una matriz, utilizando concatenaci贸n, donde se puedan comparar ambas situaciones.

> [**Nota:**]{.underline} Recuerda utilizar el enfoque EPS.

## Soluci贸n

```{r}
# Ingresa tu c贸digo aqu铆 
```

------------------------------------------------------------------------

## Ejercicio 9

En un ensayo de materiales, un ingeniero civil realiza dos series de pruebas de resistencia a la compresi贸n en cinco bloques de concreto.

-   Primera serie: 32, 34, 33, 35, 31

-   Segunda serie: 33, 35, 34, 36, 32

Organiza los datos de forma que puedan analizarse por bloque y por serie de prueba. Utiliza concatenaci贸n de matrices.

> [**Nota:**]{.underline} Recuerda utilizar el enfoque EPS.

## Soluci贸n

```{r}
# Ingresa tu c贸digo aqu铆 
```

------------------------------------------------------------------------

## Ejercicio 10

En un laboratorio de ingenier铆a electr贸nica, se eval煤a el comportamiento de una serie de sensores. Se realizaron dos mediciones sobre cuatro sensores colocados en diferentes posiciones. Cada medici贸n arroj贸 una matriz 2x2, indicando la tensi贸n en voltios en cada sensor.

Primera medici贸n:\
Sensor 1: 5.1, Sensor 2: 5.3\
Sensor 3: 5.2, Sensor 4: 5.4

Segunda medici贸n:\
Sensor 1: 5.0, Sensor 2: 5.2\
Sensor 3: 5.1, Sensor 4: 5.3

Construye una 煤nica matriz que contenga ambas mediciones, facilitando el an谩lisis comparativo de cada sensor.

> [**Nota:**]{.underline} Recuerda utilizar el enfoque EPS.

## Soluci贸n

```{r}
# Ingresa tu c贸digo aqu铆 
```

------------------------------------------------------------------------

## Ejercicio 11

En una simulaci贸n t茅rmica computacional para ingenier铆a mec谩nica, se genera una matriz de temperaturas (3x3) para una placa met谩lica bajo tres configuraciones distintas de calor.

Configuraci贸n 1:\
Fila 1: 70, 72, 74\
Fila 2: 71, 73, 75\
Fila 3: 69, 70, 72

Configuraci贸n 2:\
Fila 1: 68, 69, 71\
Fila 2: 70, 72, 74\
Fila 3: 67, 68, 70

Configuraci贸n 3:\
Fila 1: 66, 67, 69\
Fila 2: 68, 70, 72\
Fila 3: 65, 66, 68

Concatenando correctamente las matrices, representa un modelo donde se pueda ver el efecto de cada configuraci贸n sobre la distribuci贸n t茅rmica.

> [**Nota:**]{.underline} Recuerda utilizar el enfoque EPS.

## Soluci贸n

```{r}
# Ingresa tu c贸digo aqu铆 
```

------------------------------------------------------------------------

## Ejercicio 12

Limpia el espacio de trabajo, luego carga el archivo `Tema10_Auxiliar_Datos.RData` y visualiza la informaci贸n cargada. La matriz `precipitaciones` (cantidad de lluvia registrada) tiene:

-   **12 filas.** De arriba hacia abajo representan los meses: Enero, Febrero, Marzo, etc.

-   **10 columnas.** De izquierda a derecha representan los a帽os: 2001, 2002, 2003, etc.

-   Cada elemento de la matriz representa la precipitaci贸n registrada (cantidad de lluvia registrada) en el mes y a帽o correspondiente (fila y columna).

Nombra las filas y las columnas de la matriz adecuadamente. Si realizaste este ejercicio en la parte te贸rica, replica el c贸digo y continua al siguiente ejercicio.

> [**Nota 1:**]{.underline} Recuerda utilizar el enfoque EPS.
>
> [**Nota 2:**]{.underline} Si lo requieres, revisa nuevamente el **Tema 01: Conceptos generales**.

## Soluci贸n

```{r}
# Ingresa tu c贸digo aqu铆 
```

------------------------------------------------------------------------

## Ejercicio 13

Utilizando la matriz `precipitaciones`, del ejercicio anterior, realiza las siguientes actividades:

-   Visualiza las precipitaciones de todos los meses del a帽o 2001 al a帽o 2005.

-   Visualiza las precipitaciones de todos los a帽os del mes Marzo, Junio y Octubre.

-   Visualiza las precipitaciones del primer trimestre de los dos 煤ltimos a帽os.

-   Visualiza las precipitaciones del segundo trimestre de los a帽os 2004, 2007, 2008 y 2010.

> [**Nota:**]{.underline} Recuerda utilizar el enfoque EPS.

## Soluci贸n

```{r}
# Ingresa tu c贸digo aqu铆 
```

------------------------------------------------------------------------

## Ejercicio 14

Considera la matriz `precipitaciones` del ejercicio anterior...

La estaci贸n meteorol贸gica no cuenta con las herramientas adecuadas, por lo que el registro de precipitaciones de algunos meses es negativo. Eso f铆sicamente no es posible. 驴Es posible que haya llovido -30 mm? Pi茅nsalo de esta forma, 驴es posible que tu estatura sea -170 cm? Es algo similar a lo que sucede con los registros de precipitaciones: deben ser valores positivos o cero.

Entonces, realiza las siguientes actividades:

-   Determina los meses en los cuales hay registros negativos en el a帽o 2001.

-   Determina los a帽os en los cuales hay registros negativos en el mes Septiembre.

-   Reemplaza todos los valores negativos con cero.

> [**Nota:**]{.underline} Recuerda utilizar el enfoque EPS.

## Soluci贸n

```{r}
# Ingresa tu c贸digo aqu铆 
```

------------------------------------------------------------------------
