---
title: "R para Ingenier铆as y Ciencias"
author: "La Academia"
subtitle: "Tema 09 - Pr谩ctica"
output:
  html_document:
    df_print: paged
---

# Estructuras de datos: Vectores

## Ejercicio 1

Crea un vector con los niveles de pH medidos en diferentes puntos de un r铆o. Asigna a cada valor el nombre del punto de muestreo (por ejemplo, "punto_norte", "punto_sur", etc.).

> [**Nota:**]{.underline} Recuerda utilizar el enfoque EPS.

## Soluci贸n

```{r}
# Ingresa tu c贸digo aqu铆 
```

------------------------------------------------------------------------

## Ejercicio 2

Define un vector con los momentos de inercia (en kg路m虏) de varios componentes rotatorios de una m谩quina. Nombra cada elemento seg煤n su tipo (como "disco", "volante", "polea").

> [**Nota:**]{.underline} Recuerda utilizar el enfoque EPS.

## Soluci贸n

```{r}
# Ingresa tu c贸digo aqu铆 
```

------------------------------------------------------------------------

## Ejercicio 3

Crea un vector con los factores de potencia medidos en diferentes cargas de un sistema trif谩sico. Asigna nombres como "motor1", "compresor", "iluminaci贸n", etc.

> > [**Nota:**]{.underline} Recuerda utilizar el enfoque EPS.

## Soluci贸n

```{r}
# Ingresa tu c贸digo aqu铆 
```

------------------------------------------------------------------------

## Ejercicio 4

Un robot en una l铆nea de ensamblaje coloca productos en posiciones numeradas de 5 en 5 desde la posici贸n 5 hasta la 100. Crea un vector y n贸mbralo con `"Posici贸n_5"`, `"Posici贸n_10"`, etc.

> [**Nota:**]{.underline} Recuerda utilizar el enfoque EPS.

## Soluci贸n

```{r}
# Ingresa tu c贸digo aqu铆 
```

------------------------------------------------------------------------

## Ejercicio 5

Se monitorea la temperatura de una reacci贸n desde 100掳C hasta 500掳C en incrementos de 50掳C. Crea el vector y asigna nombres a cada elemento con `"T_100C"`, `"T_150C"`, etc.

> [**Nota:**]{.underline} Recuerda utilizar el enfoque EPS.

## Soluci贸n

```{r}
# Ingresa tu c贸digo aqu铆 
```

------------------------------------------------------------------------

## Ejercicio 6

En un pozo de perforaci贸n, se toman mediciones de presi贸n cada 200 metros hasta los 5000 metros. Usa `seq()` para crear el vector y n贸mbralo con `"Prof_200m"`, `"Prof_400m"`, etc.

> [**Nota:**]{.underline} Recuerda utilizar el enfoque EPS.

## Soluci贸n

```{r}
# Ingresa tu c贸digo aqu铆 
```

------------------------------------------------------------------------

## Ejercicio 7

Un marcapasos emite pulsos cada 600 milisegundos durante 10 segundos. Genera el vector y asigna nombres con `"Pulso_600ms"`, `"Pulso_1200ms"`, etc.

> [**Nota:**]{.underline} Recuerda utilizar el enfoque EPS.

## Soluci贸n

```{r}
# Ingresa tu c贸digo aqu铆 
```

------------------------------------------------------------------------

## Ejercicio 8

En un experimento de reacci贸n qu铆mica, se registraron las concentraciones de un reactivo en dos etapas del proceso:

-   Etapa 1: 0.1 M, 0.2 M, 0.3 M

-   Etapa 2: 0.25 M, 0.15 M, 0.35 M

Concatenar las concentraciones de ambos periodos y luego determinar la concentraci贸n promedio total en todo el proceso de reacci贸n.

> [**Nota 1:**]{.underline} Recuerda utilizar el enfoque EPS.
>
> [**Nota 2:**]{.underline} Utiliza la funci贸n `mean()` para obtener el promedio. Si no conoces la funci贸n, consulta su ayuda.

## Soluci贸n

```{r}
# Ingresa tu c贸digo aqu铆 
```

------------------------------------------------------------------------

## Ejercicio 9

En un estudio de eficiencia de dos motores de un veh铆culo, se midieron las temperaturas a intervalos de tiempo espec铆ficos:

-   Motor 1: 85掳C, 90掳C, 88掳C, 92掳C

-   Motor 2: 80掳C, 89掳C, 93掳C, 95掳C

Concatenar las temperaturas de ambos motores en un solo vector y luego calcular la temperatura promedio durante el per铆odo de observaci贸n para ambos motores.

> [**Nota 1:**]{.underline} Recuerda utilizar el enfoque EPS.
>
> [**Nota 2:**]{.underline} Utiliza la funci贸n `mean()` para obtener el promedio. Si no conoces la funci贸n, consulta su ayuda.

## Soluci贸n

```{r}
# Ingresa tu c贸digo aqu铆 
```

------------------------------------------------------------------------

## Ejercicio 10

En un experimento de lanzamiento de cohetes, se tienen los registros de velocidad a diferentes altitudes en dos intervalos de vuelo:

-   Intervalo 1: 900 km/h, 1200 km/h, 1500 km/h

-   Intervalo 2: 1800 km/h, 2000 km/h, 2200 km/h

Concatenar las velocidades de ambos intervalos de vuelo y luego calcular la desviaci贸n est谩ndar de velocidad media entre los dos intervalos.

> [**Nota 1:**]{.underline} Recuerda utilizar el enfoque EPS.
>
> [**Nota 2:**]{.underline} Utiliza la funci贸n `sd()` para obtener el promedio. Si no conoces la funci贸n, consulta su ayuda.

## Soluci贸n

```{r}
# Ingresa tu c贸digo aqu铆 
```

------------------------------------------------------------------------

## Ejercicio 11

Tienes un vector que contiene las mediciones de velocidad de un flujo de agua en un conducto en metros por segundo durante 7 d铆as consecutivos:\

`(0.5, 0.8, 1.1, 0.7, 1.2, 1.3, 1.0)`.\

Accede al valor que corresponde al cuarto d铆a de medici贸n.

> [**Nota:**]{.underline} Recuerda utilizar el enfoque EPS.

## Soluci贸n

```{r}
# Ingresa tu c贸digo aqu铆 
```

------------------------------------------------------------------------

## Ejercicio 12

Un ingeniero est谩 analizando la eficiencia de varios motores el茅ctricos. Tienes el siguiente vector de eficiencias en porcentaje:\

`(Motor_1 = 85, Motor_2 = 90, Motor_3 = 78, Motor_4 = 88, Motor_5 = 92)`\

Utilizando la indexaci贸n nominal, selecciona la eficiencia del motor 4.

> [**Nota:**]{.underline} Recuerda utilizar el enfoque EPS.

## Soluci贸n

```{r}
# Ingresa tu c贸digo aqu铆 
```

------------------------------------------------------------------------

## Ejercicio 13

En un laboratorio de investigaci贸n, se registraron las temperaturas de un l铆quido experimental durante un ciclo de 10 horas. Las mediciones fueron las siguientes: **15.3, 16.8, 17.0, 16.5, 17.2, 16.9, 16.0, 17.1, 16.7, 15.8.** Primero, selecciona todas las temperaturas que est茅n por encima de 16.5掳C. Luego, accede al segundo y cuarto valor de las temperaturas seleccionadas.

> [**Nota:**]{.underline} Recuerda utilizar el enfoque EPS.

## Soluci贸n

```{r}
# Ingresa tu c贸digo aqu铆 
```

------------------------------------------------------------------------

## Ejercicio 14

En un experimento de un sistema hidr谩ulico, se registraron las presiones durante 12 d铆as. Los valores de presi贸n en bar son los siguientes:**4.5, 4.8, 4.6, 5.0, 4.7, 4.9, 4.6, 4.8, 5.2, 4.7, 4.9, 5.1.** Usa indexaci贸n l贸gica para obtener todas las presiones que est茅n entre 4.7 y 5.0 bar, inclusive.

Adicionalmente, 驴en qu茅 posici贸n est谩s aquellas velocidades que cumplen con la condici贸n mencionada?

> [**Nota:**]{.underline} Recuerda utilizar el enfoque EPS.

## Soluci贸n

```{r}
# Ingresa tu c贸digo aqu铆 
```

------------------------------------------------------------------------

## Ejercicio 15

En un sistema de control de calidad en una f谩brica de circuitos electr贸nicos, se han medido las resistencias de diferentes lotes. Los valores de resistencia en ohmios est谩n registrados como sigue:\

**"Lote_A" = 150, "Lote_B" = 155, "Lote_C" = 160, "Lote_D" = 145, "Lote_E" = 150**\

Accede a las resistencias de los lotes "Lote_B", "Lote_C" y "Lote_D", y luego selecciona solo aquellos lotes cuya resistencia sea superior a 150 ohmios.

> [**Nota:**]{.underline} Recuerda utilizar el enfoque EPS.

## Soluci贸n

```{r}
# Ingresa tu c贸digo aqu铆 
```

------------------------------------------------------------------------

## Ejercicio
