---
title: "R para Ingenier칤as"
author: "La Academia"
subtitle: "Tema 01 - Pr치ctica"
output:
  html_document:
    df_print: paged
---

# Conceptos generales

## Ejercicio 1

쮺u치les son las ventajas del **enfoque EPS**? Enumera al menos 3.

## Soluci칩n

Ingresa tu respuesta aqu칤 游놓

------------------------------------------------------------------------

## Ejercicio 2

Sup칩n que est치s dise침ando una estructura de soporte para una m치quina. Necesitas calcular la resistencia de diferentes materiales utilizados en la estructura, tomando en cuenta su 치rea transversal y su m칩dulo de elasticidad.

$$ \text{tensi칩n} = \frac{\text{m칩dulo de elasticidad} \times \text{deformaci칩n}}{\text{치rea transversal}} $$

Donde el m칩dulo de elasticidad est치 en GPa, la deformaci칩n est치 en **fracci칩n de porcentaje** (1 % = **0.01**, por ejemplo) y el 치rea transversal est치 en m^2^.

**Crear las variables** necesarias para calcular la tensi칩n. 쯈u칠 unidades tendr칤a la tensi칩n?

> [**Nota 1:**]{.underline} Por el momento no es necesario realizar las operaciones aritm칠ticas involucradas.
>
> [**Nota 2:**]{.underline} Recuerda seguir el **enfoque EPS**.

## Soluci칩n

```{r}
# Ingresa tu c칩digo aqu칤 游놓
```

------------------------------------------------------------------------

## Ejercicio 3

La posici칩n final $(h)$, o desplazamiento, de un objeto en ca칤da libre es:

$$
h = h_0 + v_0 t + \frac{1}{2} g t^2
$$

Entonces, realiza las siguientes actividades:

1.  Consulta en internet el nombre y unidades de los componentes de la f칩rmula $(h_0, v_0$, etc.). Describe lo consultado ya sea con una lista o con una tabla.
2.  Crea las variables necesarias para obtener la posici칩n final $(h)$ del objeto.
3.  Sabiendo que la posici칩n inicial es $h_0$, 쯟lamar칤as a la variable `h0` o `posicion_inicial`? 쯇or qu칠?

> [**Nota 1:**]{.underline} Por el momento no es necesario realizar las operaciones aritm칠ticas involucradas.
>
> [**Nota 2:**]{.underline} Recuerda seguir el **enfoque EPS**.

## Soluci칩n

Ingresa tu respuesta aqu칤 游놓

```{r}
# Ingresa tu c칩digo aqu칤 游놓
```

------------------------------------------------------------------------

## Ejercicio 4

Realiza las siguientes actividades:

1.  Crea una variable que contenga el salario b치sico (tambi칠n llamado salario m칤nimo) de tu pa칤s.
2.  Vamos a suponer que cada a침o se aumenta \$10.00 USD al salario b치sico. Por lo tanto, utilizando la reasignaci칩n de variables a침ade \$10.00 USD al salario b치sico que ingresaste.
3.  Suponiendo que cada ejecuci칩n del c칩digo es un a침o (es decir, se aumenta \$10.00 USD al salario b치sico). 쮺u치l ser칤a el salario b치sico dentro de 7 a침os? Analiza la respuesta y luego compru칠bala ejecutando el c칩digo las veces que sean necesarias.

> [**Nota:**]{.underline} Recuerda seguir el **enfoque EPS**.

## Soluci칩n

```{r}
# Ingresa tu c칩digo aqu칤 游놓
```

------------------------------------------------------------------------

## Ejercicio 5

Identifica cu치l de los siguientes nombres es un nombre v치lido de variable o no lo es, y justifica el motivo.

-   `A.3`

-   `_hello`

-   `5hermanos`

-   `a침o2022`

-   `4.equipos`

-   `a_b-c`

-   `a_b.4`

## Soluci칩n

Ingresa tu respuesta aqu칤 游놓

------------------------------------------------------------------------

## Ejercicio 6

Limpia el espacio de trabajo. Luego, crea variables con nombres representativos que contendr치n la siguiente informaci칩n personal cantante, compositor o banda favorito:

-   Nombre

-   Edad

-   G칠nero de m칰sica

-   Pa칤s de origen

-   Nombre del primer 치lbum o canci칩n

Una vez creadas las variables con su informaci칩n correspondiente, guarda todas las variables, excepto el pa칤s de origen, en un archivo `.RData`. Finalmente, limpia nuevamente el espacio de trabajo, verifica que est칠 vac칤o y carga la informaci칩n del archivo creado.

> [**Nota:**]{.underline} Recuerda seguir el **enfoque EPS**.

## Soluci칩n

```{r}
# Ingresa tu c칩digo aqu칤 游놓
```
